【裁判字號】    96,訴,686
【裁判日期】    970717
【裁判案由】    常業詐欺
【裁判全文】
臺灣臺北地方法院刑事判決               96年度訴字第686號
公  訴  人  臺灣臺北地方法院檢察署檢察官
被      告  宇○○
            Ｎ○○
上二人共同
選任辯護人  蔡明熙律師
            劉宇堂律師
被      告  ｄ○○
選任辯護人  吳光陸律師
被      告  Ｉ○○
輔  佐  人  癸○○
上列被告因常業詐欺案件，經檢察官提起公訴（96年度偵字第18
21號）及併案審理（96年偵字第10935號），本院判決如下：
    主  文
宇○○共同常業詐欺，處有期徒刑壹年捌月，如附表四所示之物
均沒收；又共同意圖為自己不法之所有，以詐術使人交付財物，
處有期徒刑參月，減為有期徒刑壹月又拾伍日；又共同意圖為自
己不法之所有，以詐術使人交付財物，處有期徒刑參月，減為有
期徒刑壹月又拾伍日；又共同意圖為自己不法之所有，以詐術使
人交付財物，處有期徒刑參月，減為有期徒刑壹月又拾伍日；又
共同意圖為自己不法之所有，以詐術使人交付財物，處有期徒刑
參月，減為有期徒刑壹月又拾伍日。應執行有期徒刑貳年，如附
表四所示之物均沒收。
Ｎ○○共同常業詐欺，處有期徒刑壹年捌月，如附表四所示之物
均沒收；又共同意圖為自己不法之所有，以詐術使人交付財物，
處有期徒刑參月，減為有期徒刑壹月又拾伍日；又共同意圖為自
己不法之所有，以詐術使人交付財物，處有期徒刑參月，減為有
期徒刑壹月又拾伍日；又共同意圖為自己不法之所有，以詐術使
人交付財物，處有期徒刑參月，減為有期徒刑壹月又拾伍日；又
共同意圖為自己不法之所有，以詐術使人交付財物，處有期徒刑
參月，減為有期徒刑壹月又拾伍日。應執行有期徒刑貳年，如附
表四所示之物均沒收。
ｄ○○、Ｉ○○均無罪。
    事  實
一、宇○○與Ｎ○○（原名黃紹媚，於民國91年01月30日更名）
    原為夫妻，嗣於民國94年3月1日離婚，惟現仍維持事實上之
    夫妻關係，於82年間至95年間，分別接受真善美生命潛能研
    修中心、TBR 奇蹟國際訓練機構、中華溝通分析協會（TTAA
    ）、美國催眠協會（NGH ）等機構所舉辦之人際溝通分析、
    心理成長、催眠引導等研習課程，嗣後並前往大陸地區取得
    心理諮詢師之職業資格證書，憑藉其上開學、經歷，熟知一
    般民眾對於所謂「前世今生」及「累世因果」之說深信不疑
    ，且對於「靈界」及「循環報應」等超自然現象，均抱持敬
    畏之態度，並利用一般人於面臨不順利及失意之情況下，往
    往相信靈異鬼神之說之弱點，且明知所謂「隔空靈魂穿梭」
    至多僅是心理或精神治療之功能，及民間習俗中並無所謂與
    冤親債主等談判、溝通之習俗，竟基於共同意圖為自己不法
    所有之常業詐欺犯意聯絡，於92年2、3月間，在高雄縣鳳山
    市○○街83號成立「雲桐催眠中心」，嗣於93年年底，宇○○獨自前往大陸地區開設「翎宵身心靈整合中心」，迨94年
    年底，宇○○、Ｎ○○復共同在臺北市中正區○○○路○ 段
    94號12樓成立「銶真居前世今生催眠中心」，並由Ｎ○○建
    置網站、網路刷卡及網路ATM 轉帳機制，在臺灣及大陸地區
    招攬客戶，並在網站上以推廣催眠、潛能開發為其中心理念
    ，提供免費線上諮詢服務，然卻大肆鼓吹「人今世的命運是
    來自前世修來之福報與業力之加總，沒有覺醒的人，每一生
    每一世，都循著相同的模式，走同樣的路，這些靈魂的歷史
    紀錄，都紀錄在人們的潛意識裏，因此是人們自己累世的積
    習造就了今世的自我，坊間的命盤是根據生辰八字來推算，
    而生辰八字就是人們累世習性的總和，要追求幸福，改變人
    生，必先改變自己的習性，所有前世干擾的磁場與今生的困
    頓，與未來的命運，都受控於自己習性，唯有進入潛意識改
    變自己累世的習性，便能改變未來命運，最便捷的方法便是
    進入潛意識回溯靈魂的遺憾，再次歷練自己前世的人生，並
    從自己的累世中學習智慧，不將前世的遺憾與氣息帶入今世
    ，人們活在今世，對前世的遺憾無法化解，當人們能回溯前
    世，化解前世因時，今世的果就自然消除」等前世今生、因
    果報應之觀念，強調若要清除潛意識（靈性）的干擾，則須
    運用靈魂穿梭方法，將干擾今世的磁場（包括外靈、嬰靈、
    祖靈、冤親債主）清除，另稱宇○○通過無形界之考試認可
    ，取得靈界3大執照（即1、啟發人類潛能執照《靈性、悟性
    、佛性》；2、辯識各種邪靈雜氣、外靈與超拔執照；3、靈
    界溝通、談判及調解執照），具靈魂穿梭與冤親債主談判之
    能力，為轉世靈、指導靈溝通之導師，及具有辨識靈界幻化
    真偽之能力，Ｎ○○則具有靈魂治療、完形治療及七輪能量
    治療等能力，並宣稱隔空靈魂穿梭進行之際，當事人無須到
    場，由宇○○閉關直接隔空穿梭，能突破時空、貫穿古今，
    進入當事人的潛意識中回溯其前世，找出曾經發生過的錯誤
    、事件，一一指名道姓，直接與外靈及冤親債主對話談判，
    清楚描述累世因果之所在，對之進行靈魂的治療與安撫之後
    ，請其原諒、離開，並一一予以引渡，使其前往靈界報到，
    收歸靈界管轄，而步入輪迴，早日投胎轉世，藉此方式去除
    外靈、冤親債主及自己習性的干擾，從此不再累世循環，步
    入新生，強調若非運用靈魂穿梭方式進入潛意識真正面對面
    與正干擾當事人之外靈或冤親債主直接談判，並對其靈魂進
    行心理治療與安撫並予以引渡，則當事人所面臨之問題將一
    再重複，而永無止境。並於前揭網站上登載客戶進行隔空靈
    魂穿梭後解決所面臨困境的成功真實案例，其後，於客戶向
    其購買及進行催眠、潛能開發課程或利用免費線上諮詢之際
    ，伺機以前開理念向客戶鼓吹付費進行靈魂穿梭可以解決其
    所面臨之婚姻、感情、家庭、事業、生理健康等問題，致使
    客戶誤信其所面臨的困境經由進行靈魂穿梭即可獲得圓滿解
    決，因而委託進行靈魂穿梭，宇○○、Ｎ○○未經深度催眠
    ，即以所見客戶問題後所想像文字、圖畫或景象等慣性思考
    方式，撰寫內容類似客戶今世問題翻版之穿梭結果，製成書
    面文字傳真或以電子郵件寄送，或以口頭方式向客戶報告，
    每一客戶進行一次靈魂穿梭，則收取約新臺幣（下同）2 萬
    9,000元不等之代價，客戶則利用現場付款、線上刷卡或ATM
    轉帳至被告Ｎ○○之建華商業銀行帳戶之方式支付上開款項
    ，嗣其二人分別於93、94年間起，聘請不知情之ｄ○○、Ｉ
    ○○及其他真實姓名、年籍不詳之人擔任助理，宇○○、Ｎ
    ○○將午○○、Ｏ○○、乙○○等部分客戶靈魂穿唆之個案
    ，轉交由不知情之ｄ○○、Ｉ○○及其他助理進行，由Ｎ○○利用電腦打字後，再以電子郵件轉寄予客戶，再由宇○○
    、Ｎ○○支付酬勞與ｄ○○、Ｉ○○及其他助理，嗣有如附
    表一編號1至32所示之客戶，於如附表所示之時間，因面臨
    困境、問題而求助雲桐催眠中心或銶真居前世今生催眠中心
    ，因陷於錯誤而付費進行靈魂穿梭，宇○○、Ｎ○○並以之
    為常業。宇○○、Ｎ○○另分別基於共同意圖為自己不法所
    有之犯意聯絡，分別於附表一編號33、34、35、36所示之時
    間，於Ｃ○○、亥○○、顏華蓉、Ｚ○○因面臨困境、問題
    而求助銶真居前世今生催眠中心時，以前揭方法，使Ｃ○○
    、亥○○、顏華蓉、Ｚ○○誤信其所面臨的困境經由進行靈
    魂穿梭即可獲得圓滿解決，因而委託進行靈魂穿梭，並支付
    如附表所示之金錢與宇○○、Ｎ○○。嗣經Ｊ○○向蘋果日
    報投訴，蘋果日報於95年8月21日刊載「e化神棍靈療詐財」
    等文章，始循線查悉上情。
二、案經檢察官自動檢舉、被害人Ｊ○○、戊○○、Ｙ○○、Ｅ
    ○○、黃琬玲、辛○○、Ｑ○○、Ｖ○○、Ｃ○○、丑○○
    、庚○○、Ｇ○○告訴及內政部警政署、臺北市政府警察局
    移送臺灣臺北地方法院檢察署檢察官偵查起訴。
    理  由
壹、有罪部分即被告宇○○、Ｎ○○部分
一、證據能力部分
  (一)按被告以外之人於審判外之言詞或書面陳述，除法律有規定
    者外，不得作為證據，刑事訴訟法第159 條固定有明文。然
    被告以外之人於偵查中向檢察官所為之陳述，除顯有不可信
    之情況外，得為證據；被告以外之人於審判中有滯留國外或
    所在不明而無法傳喚或傳喚不到者，其於檢察事務官、司法
    警察官或司法警察調查中所為之陳述，經證明具有可信之特
    別情況，且為證明犯罪事實之存否所必要者，得為證據；又
    被告以外之人於審判外之陳述，雖不符同法第159條之1至第
    159條之4規定，而經當事人於審判程序同意作為證據，法院
    審酌該言詞陳述或書面陳述作成時之情況，認為適當者，亦
    得為證據；當事人、代理人或辯護人於法院調查證據時，知
    有第159條第1項不得為證據之情形，而未於言詞辯論終結前
    聲明異議者，視為有前項之同意。此亦據刑事訴訟法第159
    條之1第2項、第159條之3第3 款、第159條之5分別規定甚明
    。
  (二)查證人ｆ○○、Ｕ○○、戊○○、巳○○、未○○、己○○
    、Ｌ○○、甲○○、Ｑ○○、Ｙ○○、吳佩琪、Ｘ○○、Ｔ
    ○○、Ｇ○○、丙○○、辛○○、Ｗ○○、庚○○、申○○
    、Ｄ○○、ｅ○○、ａ○○、玄○○、壬○○、戌○○、Ｖ
    ○○、Ｅ○○、黃○○、陳冠倫（原姓名為陳佑謙）、午○○、黃丁連、丑○○、地○○、Ｏ○○、Ｊ○○、天○○、
    周秀瑗、Ｂ○○、子○○、乙○○、辰○○、王雯靜、Ｒ○○、Ｃ○○、Ｍ○○、亥○○向檢察官所為之陳述，業經具
    結而以證人身分向檢察官所為，且無不法取證等任何顯有不
    可信之情形，兼以被告宇○○、Ｎ○○於本院審理時，就此
    部分證詞亦有反對辯論之機會，是故上開證人在偵訊時之證
    述內容，依刑事訴訟法第159條之1 第2項規定，具有證據能
    力。又證人宙○○經本院合法傳喚，但所在不明，有傳票回
    證附卷可稽，故未到庭陳述，合於前揭法條所定「所在不明
    、傳喚不到」之情形，衡諸證人宙○○依其於警詢時所為之
    供述，乃係陳述其至雲桐催眠中心付費進行靈魂穿梭之經過
    ，並無違反其自由意志之情事，而其所述之內容，亦關係被
    告宇○○、Ｎ○○犯罪事實是否成立，堪認確具有可信之特
    別情況，且為證明犯罪事實存否所必要，因而其警詢筆錄依
    刑事訴訟法第159條之3第3款規定具備證據能力。
  (三)至於其餘之傳聞證據，因公訴人、被告宇○○、Ｎ○○及渠
    等辯護人於本院言詞辯論終結前均未對其等證據能力聲明異
    議，本院認該等傳聞證據作成之情況亦無不當之情形，依刑
    事訴訟法第159條之5規定，該等傳聞證據均具備證據能力，
    合先敘明。
二、訊據被告宇○○、Ｎ○○固坦承有於附表一所示之時地，以
    為客戶進行隔空靈魂穿梭為由，向客戶收取如附表一所示之
    金額，惟均矢口否認有何共同常業詐欺或詐欺犯行，辯稱：
  (一)催眠是進入一個人的超覺世界，頭腦清楚，身體無法自主，
    心裡控制生理的模式，催眠是經由暗示來控制思想及行動，
    思想和精神力量可能改變時空軸。在實務上催眠被用來麻醉
    有效的止血、止痛，幫助入眠，幫助戒菸酒、減肥、調整不
    良飲食習慣，幫助更有自信及不受負面情緒影響，治療疾病
    、精神官能症、精神性疾病，幫助傷口癒合，改善人體血液
    循環等。而靈魂是由一團尚未探明的超微物質構成，具有無
    窮的適應性，以意念速度及超光速來運動，心念一轉，即能
    到達任何地方，所以能隨意念超越時間和空間，缺氧和溫度
    也不會影響靈魂，靈魂能存在於地球人無法生存的任何地方
    。故靈魂有決定生命歷程、穿越時空超光速、穿越牆壁無阻
    擋、特意感知、累積無數世的記憶、可以脫離肉體。又想要
    透視某人的病體或瞭解他的過去未來，雖然未曾認識，然而
    只要一意念，我們靈的光粒就會像雷達一樣放射出去，進入
    被透視人得細胞、內臟，以讀取預知的訊息，然後反射到腦
    部的時後，也是經過放映機的原理，再把資料經過神經系統
    光的感應作用，而傳輸到眼目來，所以不管此人在那裡，我
    們都可以讀取她的資料。前揭所述，均有被告宇○○、Ｎ○○所提出之相關書籍可以佐證。
  (二)催眠者在現場，不是在遠方，是催眠者去看客戶，催眠者一
    定是被告宇○○，被催眠者就是學員或自己，隔空的意思是
    被告宇○○催眠催眠者，進入客戶的潛意識，這就是靈魂穿
    梭的作法，客戶可以在現場也可以不在現場，看他的選擇。
    靈魂穿梭是催眠、超渡，靈魂穿梭的內容是催眠的結果，不
    是憑空杜撰，證人的供詞也有提到他們是現場來觀看靈魂穿
    梭、催眠的過程，靈魂穿梭的費用最多2萬9千元，沒有收到
    3萬9千元。
  (三)隔空靈魂穿梭的價錢皆有在網站上公布，被告宇○○、Ｎ○○並沒有強調說客戶如果不做會怎麼樣，只有介紹渠等的作
    法、理念，如客戶接受渠等的理念、作法，過來付費作隔空
    靈魂穿梭。靈魂穿梭的目的是讓客戶瞭解，讓心結、心態可
    以放下，不是可以改變今世的意念或心智，只是穿梭是去看
    前世發生什麼事情，才導致執著、看不開的原因，是作化解
    ，並未向客戶說進行靈魂穿梭之後就會有好的結果。被告宇
    ○○、Ｎ○○確實有進行隔空靈魂穿梭，並無詐欺之情事。
  (四)靈魂穿梭是一個遠距離的催眠方式，藉此可以探索前世，瞭
    解他的冤親債主，可以做一些改善，是指針對一些靈界的干
    擾所引發的症狀，因此如果靈界的干擾引發的症狀，藉由溝
    通、談判化解之後，然後再把談判的結果交由道教儀式就是
    慈濟宮來辦理超渡，這些症狀就可以消除。一般人沒有能力
    瞭解前世，但是藉由深度的催眠，我們是可以來瞭解，不需
    要藉由神壇，這就是催眠有別於一般的神壇的功能。人的潛
    意識被外靈、嬰靈、冤親債主等磁場干擾後，人的精神狀況
    不好。證人酉○○認為在化解冤親債主只能藉由乩童去知道
    他的身分、狀態，而無法溝通恩怨，這就是民間道教的弱點
    ，但我們的催眠可以進入前世瞭解前世發生的事情，因此藉
    由催眠去聊解他的身分、他因何而來，這可以補強民俗療法
    的模糊地帶，反而更科學可以去驗證，而不是說你有冤親債
    主需要去化解，我們的功能就是一個靈界與人的溝通者，藉
    由這方式去溝通。
  (五)證人Ｊ○○說「經沒唸完，我騙Ｎ○○已經唸完了，Ｎ○○
    就說已超渡完」，這有問題。證人ｃ○○二次的靈魂穿梭並
    不是同一時間一次付費完成，而是做完第一次後，覺得有效
    ，才會來做第二次，是經過深思熟慮的。證人Ｙ○○在潛能
    開發是很成功的案例，被告宇○○問她問題，讓她回想事情
    ，她不知為何哭起來、點頭、搖頭，這可以看出她的敏感、
    靈度，催眠時證人Ｙ○○說一直抖，剛開始不能進入，被告
    宇○○說有外靈侵入，這部分經被告宇○○清除去後，她就
    進入催眠，是進入深層的催眠，催眠是要做潛意識干擾的清
    除，證人Ｙ○○的潛能打開，可以去感覺看到別人的前世，
    證人Ｙ○○這部分能力打開，被告二人有建議他做後續，且
    是免費，但是證人認為他沒有改變而沒有做，這是證人有個
    寶在那裡，而浪費掉。證人Ｃ○○部分，被告二人並沒有說
    做完靈魂穿梭，證人Ｃ○○的愛人會回來，被告告訴她這部
    分不是被告能力所及，也不會逆天而行，證人Ｃ○○說被告
    宣稱做完後可以讓愛的人回到身邊，這是證人Ｃ○○本身很
    強的需求，而不是被告告知她可以做到這樣。證人Ｇ○○與
    被告二人互動良好，做完後經過五個多月，有問題還來詢問
    ，此時他都沒有說不滿意，反而是詢問他朋友的問題，跟我
    們分享他最近的狀況。事實上在媒體報料前，被告二人與客
    戶的關係很好，公權力在媒體上未審先判，造成客戶心理上
    的傷害，把催眠中心做過的努力否定掉等語。
三、經查：
  (一)被告宇○○、Ｎ○○於92年2、3月間，在高雄縣鳳山市○○
    街83號成立「雲桐催眠中心」，嗣於93年年底，被告宇○○
    獨自前往大陸地區開設「翎宵身心靈整合中心」，迨94年年
    底，被告宇○○、Ｎ○○復共同在臺北市中正區○○○路○
    段94號12樓成立「銶真居前世今生催眠中心」，並由被告Ｎ
    ○○建置網站、網路刷卡及網路ATM 轉帳機制，在臺灣及大
    陸地區招攬客戶，並在網站上以推廣催眠、潛能開發為其中
    心理念，提供免費線上諮詢服務，然卻大肆鼓吹「人今世的
    命運是來自前世修來之福報與業力之加總，沒有覺醒的人，
    每一生每一世，都循著相同的模式，走同樣的路，這些靈魂
    的歷史紀錄，都紀錄在人們的潛意識裏，因此是人們自己累
    世的積習造就了今世的自我，坊間的命盤是根據生辰八字來
    推算，而生辰八字就是人們累世習性的總和，要追求幸福，
    改變人生，必先改變自己的習性，所有前世干擾的磁場與今
    生的困頓，與未來的命運，都受控於自己習性，唯有進入潛
    意識改變自己累世的習性，便能改變未來命運，最便捷的方
    法便是進入潛意識回溯靈魂的遺憾，再次歷練自己前世的人
    生，並從自己的累世中學習智慧，不將前世的遺憾與氣息帶
    入今世，人們活在今世，對前世的遺憾無法化解，當人們能
    回溯前世，化解前世因時，今世的果就自然消除」等前世今
    生、因果報應之觀念，強調若要清除潛意識（靈性）的干擾
    ，則須運用靈魂穿梭方法，將干擾今世的磁場（包括外靈、
    嬰靈、祖靈、冤親債主）清除，另稱被告宇○○通過無形界
    之考試認可，取得靈界三大執照（即1.啟發人類潛能執照《
    靈性、悟性、佛性》；2.辯識各種邪靈雜氣、外靈與超拔執
    照；3.靈界溝通、談判及調解執照，具靈魂穿梭與冤親債主
    談判之能力，為轉世靈、指導靈溝通之導師，及具有辨識靈
    界幻化真偽之能力，Ｎ○○則具有靈魂治療、完形治療及七
    輪能量治療等能力，並宣稱隔空靈魂穿梭進行之際，當事人
    無須到場，由被告宇○○閉關直接隔空穿梭，能突破時空、
    貫穿古今，進入當事人的潛意識中回溯其前世，找出曾經發
    生過的錯誤、事件，一一指名道姓，直接與外靈及冤親債主
    對話談判，清楚描述累世因果之所在，對之進行靈魂的治療
    與安撫之後，請其原諒、離開，並一一予以引渡，使其前往
    靈界報到，收歸靈界管轄，而步入輪迴，早日投胎轉世，藉
    此方式去除外靈、冤親債主及自己習性的干擾，從此不再累
    世循環，步入新生，強調若非運用靈魂穿梭方式進入潛意識
    真正面對面與正干擾當事人之外靈或冤親債主直接談判，並
    對其靈魂進行心理治療與安撫並予以引渡，則當事人所面臨
    之問題將一再重複，而永無止境。並於前揭網站上登載客戶
    進行隔空靈魂穿梭後解決所面臨困境的成功真實案例，每一
    客戶進行一次靈魂穿梭，則收取約2萬9,000元不等之代價，
    客戶則利用現場付款、線上刷卡或ATM 轉帳至被告Ｎ○○之
    建華商業銀行帳戶之方式支付上開款項，嗣其二人分別於93
    、94年間起，聘請被告ｄ○○、Ｉ○○及其他真實姓名、年
    籍不詳之人擔任助理，宇○○、Ｎ○○將午○○、Ｏ○○、
    乙○○等部分客戶靈魂穿唆之個案，轉交由ｄ○○、Ｉ○○
    及其他助理進行，由Ｎ○○利用電腦打字後，再以電子郵件
    轉寄予客戶，再由宇○○、Ｎ○○支付酬勞與ｄ○○、Ｉ○○及其他助理，嗣如附表一編號1 至36所示之客戶，於如附
    表所示之時間，因面臨困境、問題而求助雲桐催眠中心或銶
    真居前世今生催眠中心，付費進行靈魂穿梭等情，為被告宇
    ○○、Ｎ○○所自承，復有銶真居前世今生催眠中心網站網
    頁資料（95年度他字第6230號卷第2 至19、42、45至51、55
    至59頁）、銶真居前世今生催眠中心線上諮詢網頁翻印資料
    （95年度他字第6230號卷第143、144頁）、建華商銀高雄分
    行提供被告Ｎ○○帳號00000000000000號歷史交易往來明細
    （95年度他字第6230號卷第67至10 7頁）、銶真居前世今生
    催眠中心收費表、收費明細（96年度偵字第1821號卷第一宗
    第27至65頁）、內政部警政署刑事警察局對銶真居扣押目錄
    物品目錄表（96年度偵字第1821號卷第一宗第107至111頁）
    、電話00000000、0000000000、0000000000通訊監察譯文各
    1份（96年度偵字第1821號卷第一宗第183至189、第190至19
    5頁）、被害人蔡娟如網路諮詢表等資料（96年度偵字第182
    1 號卷第一宗第196至221頁）、顏華榮諮詢表等資料（96年
    度偵字第1821號卷第一宗第222至260頁）、天○○作靈魂穿
    梭等資料（96年度偵字第1821號卷第一宗第265至268、296
    至298 頁）、證人Ｊ○○提出與銶真居之電子郵件（96年度
    偵字第1821號卷第二宗第30至50頁）、證人Ｙ○○96年02月
    13日偵訊提出帳戶交易明細（96年度偵字第1821號卷第二宗
    第59至61頁）、證人Ｗ○○96年03月20日偵訊提出隨手筆記
    （96年度偵字第1821號卷第二宗第161 頁）、證人Ｍ○○靈
    魂穿梭文及信用卡交易明細（96年度偵字第1821號卷第二宗
    第168至173頁）、證人Ｖ○○96年04月13日警詢時提出穿梭
    文電子郵件（96年度偵字第1821號卷第三宗第13 2頁）、證
    人Ｃ○○96年04月17日偵訊時提出穿梭文電子郵件（96年度
    偵字第1821號卷第三宗第155至157頁）、證人Ｒ○○96年04
    月20日偵訊時提出穿梭文電子郵件（96年度偵字第1821號卷
    第三宗第282、283頁）、銶真居電子郵件通訊錄1 份（96年
    度偵字第1821號卷第一宗第299 頁）、銶真居客戶名簿（96
    年度偵字第3484號卷第二宗第1 至36頁）、匯款給被告ｄ○○明細、ｄ○○電子信箱郵件、郵局存摺、ｄ○○與銶真居
    MSN 對話內容（96年度偵字第3484號卷第一宗第15至68頁）
    、銶真居網頁所定價目表、銶真居穿梭佣金表（96年度偵字
    第3484號卷第一宗第269至270頁）、被告Ｉ○○96年02月13
    日提出電子信件1份（96年度偵字第3484號卷第一宗第390至
    393頁）、被告ｄ○○96年3月7日偵訊提出穿梭文1份（96年
    度偵字第3484號卷第一宗第399至401頁）、被告宇○○、Ｎ
    ○○96年7月5日提出客戶之電子郵件（本院卷第一宗第105
    至117頁）在卷可資佐證，足徵是實。
  (二)如附表一所示之被害人，於如附表一所示之時間，因面臨困
    境、問題而求助雲桐催眠中心或銶真居前世今生催眠中心，
    被告宇○○、Ｎ○○以附表一所示之方式向該等被害人佯稱
    需進行靈魂穿梭才能解決該等被害人所面臨的問題，該等被
    害人才決定付費進行「靈魂穿梭」，但均無被告二人所稱得
    以解決所面臨之問題之效果，而認為被騙之情，業據證人Ｕ
    ○○（96年度偵字第1821號卷第三宗第167、204、205 頁）
    、戊○○（同上偵卷第二宗第17至21頁）、巳○○（同上偵
    卷第二宗第102、149至152 頁）、未○○（同上偵卷第二宗
    第102、103、153至155頁）、Ｌ○○（同上偵卷第二宗第21
    3至215頁）、Ｑ○○（同上偵卷第二宗第225至227頁）、Ｙ
    ○○（同上偵卷第二宗第54至57頁）、Ｔ○○（同上偵卷第
    三宗第152、202、203頁）、Ｇ○○（同上偵卷第三宗第152
    、198、199頁）、丙○○（同上偵卷第三宗第150、151、19
    6、197頁）、辛○○（同上偵卷第二宗第218至220頁）、Ｗ
    ○○（同上偵卷第二宗第105、159至161 頁）、庚○○（同
    上偵卷第三宗第151、200、201 頁）、申○○（同上偵卷第
    三宗第100、122、123頁）、Ｄ○○（同上偵卷第二宗第103
    、146頁）、ａ○○（同上偵卷第二宗第105、144至146頁）
    、玄○○（同上偵卷第三宗第12、13頁）、戌○○（同上偵
    卷第三宗第116、117頁）、Ｖ○○（同上偵卷第三宗第133
    、134頁）、Ｅ○○（同上偵卷第二宗第104、142至144頁）
    、黃○○（同上偵卷第三宗第100、138、139 頁）、陳冠倫
    （原姓名為陳佑謙，同上偵卷第三宗第100、127、128 頁）
    、午○○（同上偵卷第三宗第219、253、254 頁）、丑○○
    （同上偵卷第三宗第166、206、207 頁）、Ｏ○○（同上偵
    卷第三宗第166、289、290 頁）、Ｊ○○（同上偵卷第二宗
    第24至28頁）、天○○（同上偵卷第三宗第217、249、250
    頁）、Ｂ○○（同上偵卷第二宗第190至192頁）、乙○○（
    同上偵卷第三宗第220、243、244 頁）、Ｒ○○（同上偵卷
    第三宗第218、284、285 頁）、Ｃ○○（同上偵卷第三宗第
    167、208、209頁）、Ｍ○○（同上偵卷第二宗第184至187
    頁）、亥○○（同上偵卷第三宗第232、277、278頁）於檢
    察官偵查時具結證述、證人宙○○於警詢時證述明確（96年
    度偵字第1821號卷第二宗第228至230頁）以及證人ｃ○○、
    Ｚ○○於本院審理時具結證述明確，復有證人Ｊ○○、Ｃ○○、Ｖ○○、Ｙ○○、Ｇ○○、丑○○、陳冠倫（原姓名為
    陳佑謙）於本院證述綦詳，茲分敘如下：
  1.證人Ｊ○○於本院審理時具結證述：「（提示96年偵字第18
    21號卷第24頁）96年2月7日在檢察官訊問時所作的筆錄，當
    時所說的話均正確，30至50頁資料是我提供給檢察官的。我
    上網查到他們的網站，剛開始是網站諮詢，他們回覆說要做
    靈魂穿梭，做完後做潛能開發，潛能開發有分三個單元，我
    只有做第一個單元，沒有做第二、三個單元，還有做補財庫
    ，做這些項目的收費均如網站上所載，我支付靈魂穿梭是29
    900元，潛能開發是21600元，補財庫是6600元。刷卡費用比
    較高，我總共花了41,800元。網站諮詢後Ｎ○○說要做靈魂
    穿梭，我馬上就在他們的網站上刷卡，我還用MSN 跟Ｎ○○
    聯絡說錢都已經付清，她說要預約時間幫我排潛能開發的課
    程，靈魂穿梭部分她直接會寄電子郵件給我，不用到場。發
    現靈魂穿梭沒有效果，她只是把諮詢的問題翻版成前世今生
    再寄電子郵件給我，她強調說靈魂穿梭後一定要做潛能開發
    ，還說要寫懺悔文迴向給我的冤親債主，還要唸經，這些過
    程做完後，她再幫我安排做潛能開發的課程，懺悔文、唸經
    ，限七天內完成。我懺悔文寫的這麼詳細，是因當初我比較
    在意這些冤親債主、前世今生問題的存在，我想要誠心誠意
    的去解決，當時不會想到他們有沒有騙我的情形發生。我95
    年6月6日我開始刷卡付潛能開發的錢，Ｎ○○6月7日回信說
    要排到06月26日，這段時間我開始懷疑，因靈魂穿梭、補財
    庫他都沒有叫我到現場，且說不用到場，用隔空或無形的方
    式去解決，因一般民間作法事都要當事人在場，我就詢問Ｎ
    ○○，她說他們的方式跟一般民間作法事的不一樣，說她做
    完後會用MSN或寄電子郵件給我，我想說刷卡已經刷完了，
    想說去嘗試他們的潛能開發是怎樣的情形，我跟Ｎ○○預約
    時間去上潛能開發的第一單元，去時我是誠心誠意的想要解
    決我的前世因果，我在跟宇○○對談時，也是一把眼淚一把
    鼻涕，因為很痛苦，一直想要把我的問題解決，詢問完後我
    們就開始潛能開發的課程，那時我就大概知道我被騙了，因
    為我是很虔誠的佛教徒，也常常接觸民間作法事，我覺得潛
    能開發不是像他們這樣子做蘇菲旋轉就可以把自己的本能叫
    出來，因為整個過程就是一直叫我在那邊旋轉，在旋轉過程
    中，自己想要做什麼動作，也可以做出來。我有一直不斷打
    嗝，一直喊YES 。宇○○就叫我要講他們聽的懂的話，就是
    要講國語或台語，但是我還是一直沒有辦法講國語或台語，
    只是一直講YES ，宇○○就跟我說我身上有三個冤靈，他就
    拿檀香一直很大力拍我的背，嘴裡不知道唸什麼，說要幫我
    驅除冤靈。我在蘋果日報報導後會寫聲明稿表示與他們對談
    後發現是誤會一場等語，是因Ｎ○○說如果不及時阻止，可
    能會害到他們的客戶，包括我的隱私也全都會散布出去，我
    因怕害怕我過去的事情會被散布，所以我才答應寫這份聲明
    稿，寫完傳真給銶真居。」等語（見本院卷第二宗97年05月
    29日審判筆錄）。
  2.證人Ｃ○○於本院審理時具結證稱：「在96年04月17日接受
    刑事警察大隊詢問時所言均實在，有說作靈魂穿梭被騙。我
    因失戀曾請求宇○○、Ｎ○○先幫我做，但他沒有做像他說
    的，他是騙人的，他在網路上辯稱經過他的靈魂穿梭，我的
    情人就會回來，我就能解掉前世姻緣。我在網路搜尋而知悉
    ，有與宇○○、Ｎ○○碰面過，第一次是瞭解課程內容，第
    二次是交付現金給他們，但都是告訴我他們會另外進行，至
    於所謂的課程不是課程，而是所謂的法術。在我求助他們的
    協助並由他們進行所謂的課程之後，我所面臨的問題沒有改
    善，我第一次去時，他們有嘗試幫我催眠，但是我完全沒有
    感覺，我心中雖有疑惑，但是因後面有客人來求助，我相信
    他們網路所說的過程會對我感情生活有改善，所以我依照他
    們的要求給付現金，請他們幫我做這課程，但做完後並沒有
    改善，我自己就自覺是受騙，一直到刑事警察局破獲後，我
    主動跟警察聯絡。在網路上，宇○○宣稱他可以做靈魂穿梭
    ，且經過他的靈魂穿梭再加上他做的一些超渡、祭拜的法術
    後，可以將過往的一些罪業減輕，讓現在的我或其他的受害
    者，感情生活因此改善，我所愛的人會回到我身邊，他幫我
    做靈魂穿梭，他寫給我的電子郵件寫了我幾世的過往，這些
    我都有交給檢察官。這些療程Ｎ○○說會由宇○○來做。我
    相信前世今生的因果，我去時Ｎ○○說可以找回舊情人，網
    路上他寫了很多故事，說做了這個，感情可以復合，網路上
    有說大陸一個女孩子的事。因為請他們做過靈魂穿梭後，現
    實沒有任何改變，舊情人當然也沒有找回來，所以認為他們
    騙我。（提示96年偵字第1821號卷第三宗第167、176至178
    、208、209頁）我做的這些療程給付26000元，不是21000元
    ，是分二次給，因手頭上沒有那麼多錢，其他以前所說都沒
    有錯。宇○○幫我做靈魂穿梭時，也針對我的身體狀況說我
    前世是鶴，還有蛇纏在我身上，我到現在身體還很差。」等
    語（見本院卷第二宗97年06月11日審判筆錄）。
  3.證人Ｖ○○於本院審理時具結證稱：「我只認識宇○○、Ｎ
    ○○。我有到銶真居做靈魂穿梭、催眠術等，付款方式是刷
    卡，銶真居的收費，靈魂穿梭是依據網路上標示的價錢，其
    他是現場用講的，因我沒有當初的記錄單，所以確實金額我
    不知道。我是因室友介紹到銶真居去，主要是負債，那時有
    在做直銷，在我做過這些療程後，我的問題覺得沒有改善，
    反而變的更嚴重。不止我、我室友，還有我們的朋友，但是
    問題都沒有改善，反而變的更嚴重。我當初是進行靈魂穿梭
    、潛能開發，潛能開發分成三段，還有一個七輪，確切名稱
    我不記得，都有做完。靈魂穿梭是寄指甲、頭髮及寫電子郵
    件過去，之後他再以電子郵件回覆我，其他療程是在新埔捷
    運站一家飯店進行的，另外我還去他羅斯福路的租賃地點，
    是Ｎ○○幫我做的，靈魂穿梭我就不知道是誰幫我做的。想
    說花了那麼多時間、金錢，都沒有得到解脫，有被騙的感覺
    。（提示96年偵字第1821號卷第三宗第99、129至131 、133
    、134頁）以前在警詢、偵訊所作的筆錄均實在。」等語（
    見本院卷第二宗97年06月11日審判筆錄）。
  4.證人Ｙ○○於本院審理時具結證述：「我只知道宇○○、Ｎ
    ○○，我在網路上看到銶真居催眠中心，那時叫做雲桐催眠
    中心，做了二個療程，即潛能開發、靈魂穿梭，花約四萬多
    元，記不清楚，都是依照網路上收費，做這二個療程後沒有
    很具體的感覺，靈魂穿梭是要改善跟另一個人的關係，潛能
    開發是希望自己能夠有自信、能力更好，但是也是差不多，
    有點擔心是否被騙，其實是想說錢也花了，過去就算了，在
    這之前我沒有接觸過催眠、靈魂穿梭、潛能開發這些療程，
    後來宇○○、Ｎ○○有找我先簽和解的文件，並把錢退給我
    ，退了一萬還是一萬二給我。（提示95年他字第6230號卷第
    109至113頁、96年偵字第1821號卷第二宗第54至57頁筆錄）
    我以前所說的話都實在。我在網路上搜尋到雲桐身心靈催眠
    中心的網站介紹可以幫人做潛能開發、靈魂穿梭，讓人可以
    化解今世問題，還有提升能量及層次等，我是很好奇，應該
    也是算相信這些事情才去雲桐身心靈中心，當時我與宇○○
    、Ｎ○○相約見面後，在做靈魂穿梭、潛能開發過程中，宇
    ○○及Ｎ○○都有提過說我做過靈魂穿梭、潛能開發，我的
    性格、感情問題會有好的結果。」等語（見本院卷第二宗97
    年06月11日審判筆錄）。
  5.證人Ｇ○○於本院審理時具結證稱：「我進行靈魂穿梭後所
    遭遇的問題沒有改善，但介紹同學來做靈魂穿梭是因為剛好
    他們有需求，但不代表我覺得這一定有用，我寫電子郵件感
    謝被告宇○○、Ｎ○○是因心情平靜，可能是某種情況我心
    情比較好，我沒有說我感覺有效。寫謝謝老師，是我的本意
    ，只是我的客套話，只是簡單的謝謝意思。（提示96年偵字
    第1821號卷第三宗第152、190、191、198、199頁）第152頁
    筆錄誤載為我沒有去過，但我確實有去過銶真居，其他以前
    所言都正確。我當初付費進行靈魂穿梭是因那時好像是感情
    不好，身體也不好，工作環境不滿意，最主要如我沒記錯是
    感情的問題。我付費進行靈魂穿梭，是抱著試試看的心態，
    看能不能改變，之前沒有進行過，想知道一些答案，有些問
    題有疑惑。在我還沒有付費進行靈魂穿梭之前，宇○○有說
    我不做的話，會愈來愈糟糕，有生命危險，且有冤親債主的
    事沒解決會一輩子不好。」等語（見本院卷第二宗97年06月
    11日審判筆錄）。
  6.證人丑○○於本院審理時具結證述：「我在銶真居做過靈魂
    穿梭、潛能開發，不記得總共繳多少錢，實際收費是根據網
    站上的收費標準。我在進行靈魂穿梭後，問題有部分改善，
    也有介紹朋友去，對於從事這樣的療程，這可能是個人主觀
    性的看法，我感覺沒有很明顯的效果，所以覺得沒有改善，
    對於這件事情，從頭到尾我沒有想要告他們，這件事情是國
    家在處理的。（提示96年偵字第1821號卷第三宗第166、179
    、180、206、207頁）第207頁我是說犯罪成立是由你們去告
    他，不是證人去告他，其他以前所言沒有錯。」等語（見本
    院卷第二宗97年06月11日審判筆錄）。
  7.證人Ａ○○固於本院審理時具結證述：「我原來是否叫陳佑
    謙，只認識宇○○、Ｎ○○。那時好像叫雲桐，我是作類似
    催眠的一個單元的消費，去二次，去的第二次是作靈魂穿梭
    ，刷卡付費，因當時很風行，我很有興趣，我想要瞭解我的
    前世今生，我不是很相信，但是認為可以做參考，是抱著好
    玩的心態，當時我跟我的父親處的不是很好，想說借前世今
    生來看一下我跟我父親的關係，所以剛好有這個機會到雲桐
    催眠中心。作完療程後我跟我父親的關係有改善，因我對我
    父親比較願意付出，我父親也願意好好跟我談一談，主要的
    原因是我對我父親的態度有改變，但我父親那陣子個性也有
    改變。當時是宇○○幫我進行這樣的療程，宇○○沒有說我
    跟我父親前世的關係，我們是藉由夢境，基本上我好像沒有
    得到答案，夢境我有看到很多人物，類似打仗的情形，我不
    確定其中哪位是我父親，哪位是我。我主要是想要看到前世
    今生到底我跟我父親發生什麼事情，當時我確實有看到這些
    景象，我覺得沒有被騙。我個人基本上認為就二天的課程而
    言，將近五萬元是有點貴，那時覺得以價錢來說，五萬元是
    有點貴，以這樣的價格可能覺得這樣有點被騙，我有強調有
    看到前世今生的療程，覺得蠻合理。作靈魂穿梭時，宇○○
    、Ｎ○○、我在現場，是在飯店房間裡面，要幫我作靈魂穿
    梭的人要喝穿梭液，是華航小姐要喝的，是華航小姐說那是
    穿梭液，喝了才可以幫我作療程。作完靈魂穿梭的催眠，我
    有繼續作超渡。」等語（見本院卷第二宗97年04月23日審判
    筆錄），與其於檢察官偵查時具結證述如附表一編號23所載
    之情節不符，而證人陳冠倫於偵查中之證述，較接近案發時
    間，其記憶較清晰，當以證人陳冠倫於偵查中之證述較為可
    採。
  8.又如附表一所示之被害人縱有於事後有寄郵件感謝被告二人
    或繼續其他療程，揆諸前揭被害人之證述，亦僅係該等被害
    人尚處在陷於錯誤之狀態繼續中所為，尚難據此即認前述被
    害人並未陷於錯誤。
  (三)被告宇○○、Ｎ○○於網路上宣稱：隔空靈魂穿梭是以催眠
    方式進入當事人的潛意識中回溯其前世，找出曾經發生過的
    錯誤、事件，直接與外靈及冤親債主對話談判，對之進行靈
    魂的治療與安撫之後，請其原諒、離開，並一一予以超渡，
    藉此方式去除外靈、冤親債主及自己習性的干擾，從此不再
    累世循環，步入新生等語，惟證人酉○○於本院審理時具結
    證述：「我學歷是巴黎大學民族學博士班，涉獵的有民俗跟
    傳統戲曲，曾經出版臺灣民俗紀事，目前任職於靜宜大學臺
    灣文學系，研究的範圍包括民俗宗教信仰。我有聽過隔空靈
    魂穿梭，在民間不管是在臺灣或國外，都有類似的說法，隔
    空靈魂穿梭我把它解釋為催眠的方式，當事人對於他的對象
    就是被催眠者或被施法者，可以藉由某種儀式讓他進入催眠
    狀態，藉此來探索他的前世，但是沒有所謂的醫療作用，比
    如我們熟知的前世今生這本書裡面就有類似的記載。探索前
    世與可否瞭解到他是否被外靈、冤親債主等等的干擾，就我
    所理解，這是二回事，他可以探索到他的前世是什麼狀況，
    但是沒有聽過可以回到前世跟他的外靈或冤親債主溝通這些
    事情，所以隔空靈魂穿梭只是單純瞭解前世今生的狀況，在
    臺灣有所謂的前世的冤親債主、前世的父母，需要化解，但
    不是透過靈魂穿梭的方式，這跟隔空靈魂穿梭是二回事。在
    進行靈魂穿梭時，需由神明作主，凡人只是執行者，非主導
    者，我們人沒有這樣的能力可以瞭解這樣的前世或這些事情
    ，所以通常一般的神壇會有一個主神，來主持這樣的一個儀
    式或為你化解前世的冤仇，我要強調對這些執行者、法師會
    認為他們是在化解、濟世或救世，因此沒有聽過有提出說要
    多少價碼這件事情，所以收費方面一般都是隨喜。在進行隔
    空靈魂穿梭時，一般而言是要在神壇或寺廟。所謂靈界的三
    大執照，第一是指啟發人類潛能執照，包括靈性、悟性、佛
    性，第二是指辨識各種邪靈雜氣、外靈與超拔執照，第三是
    指靈界溝通談判及調解執照等，我完全沒聽過，不知道是哪
    個單位在考的。我同意隔空靈魂穿梭是一種催眠的方式，但
    是我不同意它有超渡的功能。在民間信仰中，所謂的前世的
    概念，在轉世的過程中民間認為要在喝過孟婆湯後會忘掉一
    切，是否有所謂的前世潛意識會干擾今世磁場，這是無法驗
    證的，經常有聽到祖靈、嬰靈、冤親債主干擾，但是沒有聽
    過要清除潛意識的干擾這件事情。一般而言，所謂的冤親債
    主，消除這些業障的方式，一般都是用拜拜、燒紙錢的方式
    ，沒有用所謂的隔空靈魂穿梭、催眠來解決，關於被催眠者
    沒有辦法進入催眠，就是表示他有外靈等干擾問題，我的解
    釋是被催眠者意識在抗拒或者他不是絕對相信，你要被隔空
    靈魂穿梭或者被催眠，第一條件是你必須要相信，例如乩童
    必須要相信他是三太子上身，像基督徒就不會附身。把外靈
    逼出方式有很多種，以手掌擊背可能是當事人所採用的方式
    ，他用聖經、手掌或十字架並不是關鍵。隔空靈魂穿梭就是
    單純瞭解前世加上超渡，就可以解決所謂的這些冤親債主等
    等的糾纏的說法，完全沒有聽過，超渡是對於孤魂野鬼或者
    我們死去的親人，在辦喪事的時候，才會用的方式。在臺灣
    所謂的超渡是在中元普渡的時候或寺廟建醮的時候為之。唯
    一的驗證隔空靈魂穿梭的操作者及被催眠者是否有此能力的
    方式是你相不相信，沒有其他辦法。冤親債主、外靈等要化
    解要以燒紙錢的方式，化解之後心理比較舒服，所以我個人
    把他當作一種心靈的治療，會找這種療法的人，是他有做過
    錯誤的事情，例如他有墮胎、倒會或者他運勢一直都非常不
    好，因此會求助於類似的宗教儀式來化解，所以我認為那是
    一種心靈的治療。所以化解之後，沒有人敢保證個人的運勢
    、感情、婚姻會有很好的結果，有人敢保證，就可以驗證，
    到時是否有變比較好。我們民間一般說卡到陰或是有鬼靈在
    旁邊，這樣的說法是經常聽到，但是無法驗證，甚至判斷者
    自己都無法驗證他判斷的是否正確。我剛說的前世，這些都
    是沒有科學依據，都是依照習俗，就是我們所謂的輪迴，靈
    魂穿梭的目的是在瞭解前世，一般只可以瞭解他前世的身分
    ，並不能瞭解到什麼冤仇，民間俗性當中只是可以瞭解他前
    世的身分、所處的狀態，並不能瞭解到其他所謂的恩怨情仇
    部分，我從來沒有聽過他們可以溝通的案例，也很懷疑為何
    可以用超渡的方式化解。在臺灣民間所謂出家的師父還有道
    士，在臺灣的道教除非他要考道長，不然沒有考證的制度，
    也就是說超渡並不需要執照。因為大多數的民俗信仰活動都
    是無法驗證的，所以到最後的結論只有信不信由你。基本上
    他會來找這個執行的人，基本上他就是相信，不然他不會來
    找你。」等語（見本院卷第二宗97年6月2日審判筆錄）。則
    被告二人宣稱被告宇○○可經由隔空催眠方式進入客戶之潛
    意識中，可瞭解其前世因果與是否受冤親債主、外靈等干擾
    ，並與冤親債主、外靈等「談判」、安撫，進而超渡等情，
    顯與臺灣民俗不同，復無實證科學上之證明，何況被告二人
    所提出有關於靈魂及隔地精神催眠之書籍（見本院卷第一宗
    第285至313之1 頁），該書上所述其亦是應用在於心理或精
    神方面之療法或治療，故尚難認被告二人無欺罔被害人之行
    為。
  (四)被告宇○○、Ｎ○○均陳稱僅被告宇○○有能力主導隔空靈
    魂穿梭之進行，被告ｄ○○因能力尚未成熟，在練習隔空靈
    魂穿梭時，被告宇○○均會在旁，被告ｄ○○如穿梭10件，
    僅有4、5件是正確的（見本院卷第一宗96年05月15日訊問筆
    錄，第二宗97年06月19日審判筆錄），且進行隔空靈魂穿梭
    是要進入深度催眠等語（96年度偵字第2843號卷第12頁，本
    院卷第一宗第278 頁、第二宗97年6月2日審判筆錄第13頁、
    97年06月11日審判筆錄第17頁），且被告二人所提出有關於
    靈魂及隔地精神催眠之書籍，該書上亦記載在深度催眠後，
    靈魂才能超越形體束縛，達到悠遊時空的目的（見本院卷第
    一宗第312 頁）。然被告ｄ○○於檢察官偵查時陳稱：「幫
    宇○○、Ｎ○○做靈魂穿梭，我把心靜下來，腦中會浮現文
    字及畫面，我就把它說出來，我透過麥克風與Ｎ○○線上連
    線通話，她把我說的東西記下來，Ｎ○○說，宇○○都在忙
    。線上與Ｎ○○聯繫，宇○○不在，Ｎ○○說在忙，我透過
    麥克風也沒聽到宇○○的聲音，Ｎ○○把我講的打字出來。
    幫忙做靈魂穿梭峙，宇○○與Ｎ○○沒做任何儀式。在幫忙
    做靈魂穿梭前，Ｎ○○有將客戶之問題、面臨之環境及想如
    何解決之方式等資料提供給我，Ｎ○○會寄E-MAIL給我，包
    括客戶基本資料與所遇到之問題。」（96年度偵字第3484號
    卷第一宗第395至397頁）、「我與Ｎ○○往來的信件，是我
    們私人的談話，且被告二人說不見得能用，會先請別人看過
    修改，且說宇○○一定會看過，我當時以為宇○○的能力很
    強。我與Ｎ○○間MSN 的資料及電子信件都原封不動回給客
    人，我真的不知道一樣。」（96年度偵字第3484號卷第一宗
    第366至370頁），以及從被告Ｎ○○95年5月9日在與被告ｄ
    ○○進行MSN 對話時陳述「連靈魂穿梭都要我自己來」「老
    師（指宇○○）每天潛能開發排的滿滿的」「連線上諮詢都
    沒時間回」「我們真的分身乏術」等語（96年度偵字第1821
    號卷第一宗第56頁），又被告宇○○於本院審理時亦陳稱催
    眠有深有淺，淺度催眠時可以對話，可隨時從催眠狀態回復
    正常狀態，其與被告ｄ○○在催眠時均可隨時回復正常狀態
    等語（見本院卷第二宗97年06月19日審判筆錄），則被告宇
    ○○、Ｎ○○所謂的靈魂穿梭，有些是由被告Ｎ○○與被告
    ｄ○○透過MNS對話在進行，在以MSN進行所謂靈魂穿梭時並
    可隨時聊天話家常（96年度偵字第1821號卷第一宗第30至65
    頁），足見被告ｄ○○、Ｎ○○並非非進入深度催眠狀態，
    且被告宇○○亦不在場，此等進行隔空靈魂穿梭之方式均與
    被告宇○○、Ｎ○○所宣稱的隔空靈魂穿梭之方式不符，然
    被告宇○○、Ｎ○○卻以魏如均以前開方式所得之所謂「穿
    梭結果」回復被害人，益徵被告宇○○、Ｎ○○有欺罔客戶
    之行為。
  (五)按宗教自由或民俗信仰雖係憲法保障之基本人權，但外部宗
    教行為之自由，仍應有所限制，更不容以假藉信仰之外觀，
    作為實施犯罪之手段。科學理論乃至於司法審查，固難以介
    入宗教教義之可信與否，惟若自該宗教行為外觀，判斷其目
    的、方法、結果，欠缺社會正當性、相當性，且係趁他人處
    於煩惱焦慮或不幸的狀態下，以能解決所遭遇的問題，壓制
    他人之理性思考空間，使其作成損害於己之決定，因而取得
    與社會一般合理範圍顯不相當之財產，則此行為已與刑法規
    範之詐欺行為無異，即難謂不具違法性。又被告宇○○、Ｎ
    ○○在網路上記載「隔空靈魂穿梭」等服務，並標示價錢，
    屬商業行為之一，而「權利之行使，不得違反公共利益，或
    以損害他人為主要目的。行使權利，履行義務，應依誠實及
    信用方法」，民法第148 條定有明文，合於民法前述規定之
    提供服務行為，為合法商業行為，如以其他藉詞使人誤信或
    者陷於錯誤，即為詐欺。查被告二人在線上諮詢及面對被害
    人時，聲稱靈魂穿梭可解決被害人的問題，但實際進行「靈
    魂穿梭之方式」又與宣稱之「隔空靈魂穿梭」方式不同，且
    其所稱與冤親債主等談判、安撫等也不符合民俗、習俗方式
    ，甚至如附表一所示之被害人進行靈魂穿梭後，亦無被告二
    人在諮詢或回覆時所強調之效果，堪認被告二人有藉詞使人
    誤信之情形。再者，被告二人於網路上及客戶前來諮詢時，
    鼓吹今世之不順是因前世之冤親債主或外靈等干擾，進行靈
    魂穿梭後能去除此等干擾，解決問題，步入新生，而衡以常
    情，附表一所示之被害人當時均係於婚姻、感情、家庭、事
    業、健康等發生問題而陷入困境或瓶頸，內心常徬徨無助，
    並急欲挽回其等女友或男友、夫妻的感情，或急欲突破事業
    現狀，或恢復健康等，渠等對於事情之判斷能力自會較平常
    為低，因而對於被告二人所稱之前世今生、因果輪迴之說產
    生迷惑而信以為真，始會付費進行隔空靈魂穿梭，何況被告
    二人所提出有關於靈魂及隔地精神催眠之書籍（見本院卷第
    一宗第285至313之1 頁），該書上所述其亦是應用在於心理
    或精神方面之療法或治療，且夫妻間之感情或人與人之間的
    感情，並非單方付出即可培養，亦非借用宗教的力量即可達
    成挽回之效果，被告二人竟宣稱可讓被害人Ｃ○○、Ｇ○○
    、Ｑ○○等人之女友或男友回來被害人身邊，其等所為顯欠
    缺社會正當性、相當性，故被告二人顯係利用人性弱點，以
    宗教力量迷惑當時思緒不清之前述被害人，使被害人陷於錯
    誤而交付財物，其二人詐欺取財之犯行甚為明確。
  (六)按刑法上所謂「常業犯」，指反覆以同種類行為為目的之社
    會活動之職業性犯罪而言，至於犯罪所得之多寡，是否恃此
    犯罪為唯一之謀生職業，則非所問，縱令兼有其他職業，仍
    無礙於該常業犯罪之成立（最高法院85年度台上字第510 號
    判例參照）。被告宇○○、Ｎ○○先後成立「雲桐催眠中心
    」、「銶真居」，並聘請助理，在網路上招攬客戶付費進行
    隔空靈魂穿梭等，賺取金錢，以供生活之資，此為被告宇○○於警詢時坦承以上開營業養家餬口等語（見96年度偵字第
    1821號卷第一宗第9 頁），如附表一所示之被害人眾多，及
    自92年起至96年01月間遭查獲止，期間甚長，有一定之分工
    及規模，應係反覆以同種類行為為目的之社會活動之職業性
    犯罪無訛。是揆諸前揭最高法院判例說明，被告二人前揭犯
    行，依目前社會生活狀況，所得金額已足供日常生活所需，
    顯具以此所得供應生活所需之主觀意思，復有反覆實施犯行
    之客觀表徵，自均係以此為業，益徵被告二人確有以此為常
    業之犯意甚明。
  (七)綜上所述，被告宇○○、Ｎ○○所犯常業詐欺罪，堪以認定
    ，應予依法論科。
四、查被告宇○○、Ｎ○○行為後，刑法於94年2月2日修正公布
    ，95年7月1日施行。按行為後法律有變更者，適用行為時之
    法律，但行為後之法律有利於行為人者，適用最有利於行為
    人之法律，現行刑法第2條第1項訂有明文。此條規定係規範
    行為後法律變更所生新舊法律比較適用之準據法，本身尚無
    比較新舊法之問題，應一律適用裁判時之現行刑法第二條規
    定以決定適用之刑罰法律。又本次刑法修正之比較新舊法，
    應就罪刑有關之共犯、未遂犯、想像競合犯、牽連犯、連續
    犯、結合犯，以及累犯加重、自首減輕暨其他法定加減原因
    （如身分加減）與加減例等一切情形，綜其全部罪刑之結果
    而為比較（參照最高法院95年度第8 次刑庭會議決議）。經
    查：
  (一)新修正刑法雖已刪除第340 條常業詐欺罪之規定，但本件被
    告二人於95年06月30日以前所犯多次詐欺取財罪行之時間均
    在刑法修正施行前，並恃以為業（詳如後述），原得依當時
    刑法第340條常業詐欺罪一罪論處，其法定本刑為1年以上7
    年以下有期徒刑，得併科5 萬元以下罰金；刑法修正後，因
    常業犯規定已經刪除，應將所犯多次詐欺罪分論併罰，合併
    計算其法定最高本刑，其宣告刑必較原常業犯之法定刑為重
    ，是以經比較結果，應適用修正前刑法第340 條常業詐欺罪
    論處，對被告二人較為有利。
  (二)修正前刑法第33條第5 款規定「罰金：（銀元）一元以上。
    」，復依罰金罰鍰提高標準條例第1 條前段規定提高為10倍
    ，折算新臺幣為30元；修正後刑法第33條第5 款規定「罰金
    ：新臺幣一千元以上，以百元計算之。」，是比較新舊法之
    結果，新法並非較有利於被告。
  (三)刑法第67原規定：「有期徒刑加減者，其最高度及最低度同
    加減之」、第68條原規定：「拘役或罰金加減者，僅加減其
    最高度。」；修正後之刑法第67條規定：「有期徒刑或罰金
    加減者，其最高度及最低度同加減之。」、第68條規定：「
    拘役加減者，僅加減其最高度。」，換言之，就有關罰金刑
    加減，由原來規定之僅加減其最高度刑，修正為其最高度刑
    及最低度刑同加減之，是比較新舊法之結果，新法並非較有
    利於被告。
  (四)修正後刑法第51條第5 款關於數罪併罰之規定，係將多數有
    期徒刑之合併定其應執行刑上限，由20年提高為30年，是以
    適用修正前之規定，對被告較為有利。
  (五)準此而論，經綜合比較新舊法結果，應以修正前刑法對被告
    較為有利，自應整體依刑法第2條第1項前段規定，適用行為
    時之修正前刑法。
  (六)至修正前刑法第28條規定：「二人以上共同實施犯罪之行為
    者，皆為正犯」，修正為：「二人以上共同實行犯罪之行為
    者，皆為正犯」，而將原來共同正犯之共同「實施」犯罪，
    改為共同「實行」犯罪，剔除完全未參與犯罪相關行為之「
    實行」的「陰謀共同正犯」及「預備共同正犯」，是修正後
    之共同正犯之可罰性要件之範圍業已限縮，惟因被告所為係
    實行犯罪之共同正犯，尚無比較適用問題，仍應適用裁判時
    之新法，又沒收係屬從刑，而從刑附屬於主刑，除法律有特
    別規定外，依主刑所適用之法律（最高法院95年度第8 次刑
    事庭會議決議參照）。故本件應適用修正前刑法第38條第1
    項第2款、第3款之規定。
五、核被告宇○○、Ｎ○○關於附表一編號1至32部分即95年6月
    30日刑法修正施行前所為，均係犯修正前刑法第340 條之常
    業詐欺罪；至於附表一編號33、34、35、36部分所為，均分
    別犯刑法第339條第1項之詐欺取財罪。被告宇○○、Ｎ○○
    對於前揭犯行，有犯意聯絡及行為分擔，為共同正犯。被告
    二人就上開常業詐欺罪及四個詐欺取財罪之間，犯意個別，
    行為互殊，應予分論併罰。爰審酌被告二人於犯罪時，均正
    值青壯年時期，不思循正當途徑獲致財物，利用附表一所示
    之被害人陷入人生困境亟思求助之機會，騙取其等之信任，
    進而借前世因果、宗教信仰騙取約1百萬餘元，對附表一所
    示之被害人之身心及財產所生危害匪淺，僅與部分被害人達
    成和解並退回款項，且犯後否認犯行，飾詞卸責之態度，及
    被告二人之智識程度、犯罪之動機、目的等一切情狀，分別
    量處如主文所示之刑。另中華民國九十六年罪犯減刑條例業
    已於96年07月16日施行，被告宇○○、Ｎ○○就附表一編號
    33、34、35、36部分之犯罪時間在96年04月24日以前，均合
    於減刑條件，爰依中華民國九十六年罪犯減刑條例第2條第1
    項第3款、第7條、第10條之規定，就上開部分各減其刑期二
    分之一，並分別定應執行刑。末查扣案如附表四所示之物品
    ，係宇○○或Ｎ○○所有，且均係供常業詐欺犯罪或預備犯
    罪時所用之物，分據被告宇○○、Ｎ○○供述在卷，爰併與
    宣告沒收。至於其他扣案物品，尚難認係供被告二人犯本件
    常業詐欺罪或詐欺取財罪時所用之物或另有其他用途，爰不
    予宣告沒收，附此敘明。
六、臺灣臺北士林地方法院檢察署96年偵字第10935號移送併辦
    部分，與本案起訴部分係屬同一事實，併此敘明。
七、公訴意旨另以：被告宇○○、Ｎ○○二人分別於92年間起，
    基於共同之犯意聯絡及行為分擔，有如附表二所示之客戶，
    於如附表所示之時間，因面臨困境、問題而求助雲桐催眠中
    心或銶真居前世今生催眠中心，遭被告宇○○、Ｎ○○詐騙
    而付費進行靈魂穿梭，被告宇○○、Ｎ○○並以之為常業，
    因認被告宇○○、Ｎ○○此部分亦涉犯刑法第340 條之常業
    詐欺罪嫌。
  (一)被告宇○○、Ｎ○○先後成立「雲桐催眠中心」、「銶真居
    」，在網路上招攬客戶付費進行隔空靈魂穿梭、催眠、潛能
    開發等，以賺取金錢營利，已詳如前述，再者，如附表二所
    示之ｅ○○（見96年度偵字第1821號卷第二宗第106、162至
    164頁）、子○○（見同上偵字卷第二宗第187至189 頁）、
    周秀瑗（見同上偵字卷第二宗第189、190頁）、吳佩琪（見
    同上偵字卷第三宗第39、40頁）、壬○○（見同上偵字卷第
    三宗第25、32至34頁）、Ｘ○○（見同上偵字卷第三宗第44
    、45頁）、何佩瑩（見同上偵字卷第三宗第32、34頁）、ｆ
    ○○（見同上偵字卷第三宗第56頁）、地○○（見同上偵字
    卷第三宗第269、270頁）、Ｈ○○（見同上偵字卷第三宗第
    273、274頁）、辰○○（見同上偵字卷第三宗第261、262頁
    ）、王靜雯（見同上偵字卷第三宗第257、258頁）、甲○○
    （見同上偵字卷第二宗第101、156、157 頁）於檢察官偵查
    中均具結證述其並無被騙，或覺得有效果，或覺得當時很痛
    苦，只要有一點幫助即可，或覺得只是好玩想嘗試等語，又
    證人ｂ○○、Ｋ○○、卯○○於本院審理時證述如下：
  1.證人ｂ○○於本院審理時具結證稱：「約1、2年前，我是在
    雅虎奇摩網站上看到銶真居的一些例子，看到跟我自己類似
    的例子，就打電話到銶真居，接電話的是宇○○，他說我可
    以約時間再過來問，時間到了我就過去赴約，他問我有什麼
    樣的問題，並說這些問題可以透過靈魂穿梭讓問題減輕，可
    以把問題變比較小，我的問題是我在上班，有很多同事排擠
    ，工作覺得很辛苦，我自己覺得對人很親切，但是就是不順
    利，宇○○說這些問題可能就是小人比較多，可以透過靈魂
    穿梭跟這些當事人亦即我跟同事、上司可以化解彼此的心結
    ，他這樣建議，我認為這是沒有辦法中的辦法，所以我就想
    要試看看，靈魂穿梭是他們自己操作的，我們也不知道他們
    如何操作，也沒有親眼看到，隔一、二天，他們就傳報告給
    我，說明為何不順利的原因，可能就是跟當事人間有些事情
    ，要誦經、燒紙錢等，但需要自己做，報告上的內容好像是
    一個男生、二個女生或二個男生、一個女生，總共三個人，
    說我跟這三個人好像是清朝的時候，我是作地方的小官有誤
    判，這三個人是冤枉往生的，所以這些人的怨氣就會帶到這
    一世來，我要誠心的對這三個人發自內心懺悔，有的要誦地
    藏經、藥師經，這是要自己誦，把這發自內心的懺悔、誦經
    的過程都作完後，打電話告訴他們說已經作完了，發自內心
    的懺悔需要自己寫後傳真給他們，他們會把它火化掉，這樣
    作完後狀況會慢慢減輕，不是一下作完就會好，這就是靈魂
    穿梭的重點，靈魂穿梭我那時只有處理我工作的問題，他還
    有幫我處理身體的問題，但是身體的問題是他們主動幫我作
    的，例如胸悶、肩膀酸痛、腰酸、脊椎酸，處理後我感覺有
    比較舒服，之後我打電話給他們，我說要找宇○○，但是Ｎ
    ○○接的，我說我的狀況有比較好，身體有比較舒服，頭腦
    比較清楚，覺得心理壓力沒有這麼大。第一次宇○○跟我聊
    的過程裡面，我感覺有一個女生，她前世是我青梅竹馬的女
    朋友，她後來是因為我自殺，這些是我自己想及用手比，是
    我表達的，宇○○問她是誰想要做什麼，她透過我表達說希
    望宇○○可以公正處理這事情，也就是我跟她之間的事情，
    在那個當下，我手一直在打拳的樣子，雖然我沒有學過打拳
    ，宇○○就說好你就站起來，他看我好像打一個招式就讓我
    去打這拳，宇○○意思是說我前世是一個男生，會打拳。我
    作完靈魂穿梭後打電話給Ｎ○○說我有比較好一點了，Ｎ○○就說我第一次來好像會打拳，要不要來作潛能開發，把會
    的拳打順一點，就是會打又好像不是很會，如果作完潛能開
    發後，打拳會比較順，它是一種自發功，它可以把身體的穴
    道打通，身體自然而然就會健康，我跟Ｎ○○說我要考慮，
    ，大概過一、二個月，我打電話給Ｎ○○說我想作潛能開發
    ，後來就約時間去作潛能開發。做完靈魂穿梭後，頭腦比較
    清楚，看清對方只是想要整我，要我離職，那些同事、上司
    只是想要逼退我，頭腦比較清楚後，知道他們要做什麼，就
    比較不會跟他們對立，問題有比較改善，不會對立也就比較
    不會起爭執，應該是說我的心態改變了。我身體上的問題胸
    悶、腰酸不是因為職場而發生的，而是很久了，那時脖子、
    肩膀很緊，一、二個禮拜有比較好，腰的部分比較久，大概
    一、二個月才好。在這一、二個月內，我沒有求助過醫生，
    酸可能是因為太累了，也沒有什麼症狀，也不會想要去找醫
    生。我沒有被騙的感覺，我作完覺得愈來愈好，我的狀況有
    比較好，我覺得用錢可以解決，是很值得的，那時我的想法
    是這樣。」等語（見本院卷第二宗97年4月2日審判筆錄）。
  2.證人Ｋ○○於本院審理時具結證述：「我與Ｉ○○是親姊妹
    ，我是他姐姐。幾年前，正確時間不記得，我家庭出現一些
    狀況，身體也不大舒服，聽我妹妹Ｉ○○介紹說老師會幫我
    們處理一些事情，解決一些困惑，我就過去銶真居作靈魂穿
    梭，把我的生辰八字、姓名、住址拿給我妹妹拿去給老師，
    覺得有效，我第一次是作靈魂穿梭，後來覺得需要再做催眠
    及業障處理，我住新莊，我經常到大眾廟拜拜，對地藏菩薩
    非常尊敬，是地藏菩薩降駕，我問我身體、家庭狀況，地藏
    菩薩就指點要作業障處理，他說我的冤親債主很多，要我多
    修行參悟。總共大約花五萬元，正確數目不記得，包括催眠
    、業障處理、靈魂穿梭。在做過靈魂穿梭、業障處理後，我
    身體狀況有好，心理比較快樂，有一些私事不要講出來，我
    的孩子變得比較貼心，經濟收入比較穩定，找到好的醫生幫
    我治療，讓我的身體漸漸康復。我沒有注意是誰幫我作靈魂
    穿梭，是宇○○幫我作催眠、業障處理。」等語（見本院卷
    第二宗97年4月23日審判筆錄）。
  3.證人卯○○於本院審理時具結證述：「我對前世今生有興趣
    ，在網路上看到銶真居的介紹，就在網路上直接預約，於95
    年02月28日到銶真居，到那裡是Ｎ○○來跟我接洽，後來是
    宇○○跟我訪談，我後來做了蘇菲旋轉、催眠。蘇菲旋轉轉
    一轉會頭昏，所以就沒有成功，我沒有進入催眠狀態，我忘
    記多少錢，大概有一、二萬元。我單純因興趣在網路上預約
    靈魂穿梭，給我名字、生日、地址等資料，他會說約定什麼
    時候去做那件事情，之後就會有電子郵件寄過來，我完全沒
    有跟他們裡面的人接觸。我已經忘記時間，先靈魂穿梭後一
    個月內，因好奇再做蘇菲旋轉、催眠，就結束沒有再去。靈
    魂穿梭的結果說我前世的一些事情，說我曾經是一個男生，
    辜負了妻小，有一世是尼姑，其他的我忘了。我相信銶真居
    之靈魂穿梭的結果，所以才會再去。我相信有前世今生的事
    情。」等語（見本院卷第二宗97年5月15日審判筆錄）。
  (二)關於宗教信仰或民俗療法，主要功能在於「心靈治病」，目
    的在於解除焦慮，求得心安，而附表二編號1至12、15、16
    、17所示之人既然在蘋果日報報導被告宇○○、Ｎ○○詐欺
    犯行後仍不覺得被騙，或覺得有效果，或覺得當時很痛苦，
    只要有一點幫助即可，或覺得只是好玩想嘗試等，則被告宇
    ○○、Ｎ○○經營雲桐催眠中心、銶真居，係屬商業行為，
    已詳如前述，被告二人當時對前揭被害人所提供之諮詢、穿
    梭文等服務，確實撫慰了當時正陷於焦慮不安、徬徨無助之
    前揭之人之心靈，或滿足渠等之好奇心，附表二所示之人覺
    得被告二人當時所提供之前開服務與渠等所支付之金錢對價
    相當，故尚難以詐欺罪相繩。又附表二編號13、14、17、18
    、19所示之被害人從未於警詢、偵查中及本院審理時到庭作
    證渠等是否有遭詐欺之情節，僅有渠等之靈魂穿梭文扣案可
    稽，被告二人復否認對渠等有詐欺犯行，尚難以前述穿梭文
    遽認被告二人有詐欺犯行。
  (三)此外，復查無其他證據證明被告確有公訴人所指此部分之犯
    行，惟公訴意旨認此部分與前揭常業詐欺事實經論罪科刑部
    分，係基於同一常業詐欺犯意為之，有實質上一罪關係，爰
    不另為無罪之諭知。
貳、無罪部分
一、公訴意旨略以：被告ｄ○○、Ｉ○○於93、94年間起，受被
    告宇○○、Ｎ○○之聘請擔任助理，並與渠等基於共同之犯
    意聯絡及行為分擔，由被告宇○○、Ｎ○○將客戶靈魂穿唆
    之個案，轉交由被告ｄ○○、Ｉ○○及其他助理進行，由被
    告Ｎ○○利用電腦打字後，再以電子郵件轉寄予客戶，再由
    被告宇○○、Ｎ○○支付酬勞與被告ｄ○○、Ｉ○○及其他
    助理，嗣有如附表三所示之客戶，於如附表三所示之時間，
    因面臨困境、問題而求助雲桐催眠中心或銶真居前世今生催
    眠中心，遭詐騙而付費進行靈魂穿梭，被告ｄ○○及Ｉ○○
    並以之為常業。因認被告ｄ○○、Ｉ○○涉犯刑法第340 條
    之常業詐欺罪嫌。
二、按犯罪事實應依證據認定之，無證據不得認定犯罪事實；不
    能證明被告犯罪者，應諭知無罪之判決，刑事訴訟法第154
    條第2項、第301 條第1項分別定有明文。此所謂認定犯罪事
    實之證據，無論其為直接或間接證據，均須達於通常一般人
    均不致有所懷疑，而得確信其為真實之程度，始得據為有罪
    之認定，若其關於被告是否犯罪之證明未能達此程度，而有
    合理性懷疑之存在，致使無法形成有罪之確信，根據「罪證
    有疑、利於被告」之證據法則，即不得遽為不利被告之認定
    （最高法院29年上字第3105號、40年臺上字第86號、76年臺
    上字第4986號判例參照）。
三、公訴人認被告ｄ○○、Ｉ○○涉有共同常業詐欺取財犯行，
    無非係以被告宇○○、Ｎ○○、ｄ○○、Ｉ○○之供述，被
    告ｄ○○、Ｉ○○之電子郵件信箱寄件備份列印表、被告ｄ
    ○○、Ｉ○○分帳單等件，為其主要論據。訊據被告ｄ○○
    、Ｉ○○固坦承有受雇於被告宇○○、Ｎ○○而擔任助理之
    工作，惟均堅詞否認有何共同常業詐欺取財犯行，被告ｄ○○辯稱：伊沒有詐欺的意圖，也不認識被告宇○○、Ｎ○○
    有詐欺，伊相信宇○○、Ｎ○○的能力，也相信這些東西的
    存在，伊是基於客戶、學員的身分去做這些練習，被告宇○○會做最後檢驗，附表三部分除卯○○、周秀瑗、陳冠倫外
    ，伊確實有幫客戶練習進行隔空靈魂穿梭等等語；被告Ｉ○○則以：伊受僱的工作內容只是單純的打字、打掃、倒茶水
    等工作，未包括任何靈魂穿梭、心靈諮商等工作，被告宇○○、Ｎ○○並未將將靈魂穿梭個案轉交伊進行，伊未從事靈
    魂穿梭，也無收取任何報酬，也沒有為附表三任何一位進行
    靈魂穿梭，伊是學員及客戶關係等語。
四、經查：
  (一)被告ｄ○○、Ｉ○○凡係經由前開網站之介紹，而至被告宇
    ○○、Ｎ○○所經營之「雲桐催眠中心」、「銶真居」付費
    進行靈魂穿梭之客戶，並覺得進行靈魂穿梭後有效，介紹自
    己親人前往進行靈魂穿梭，嗣經被告宇○○、Ｎ○○告知有
    此部分之天分，而擔任助理之情，業據被告ｄ○○、Ｉ○○
    供承在卷，復有：
  1.證人即被告宇○○於本院審理時具結證稱：「我認識ｄ○○
    ，她是我客戶，她是從網路上看到過來。她有參加潛能開發
    、靈魂穿梭。她本來是學生，是作靈魂穿梭練習用，我們只
    是給她作練習，她不是做的很熟練，我們怎會騙人，哪有人
    說自己騙人，我們一切都是按照良心去做，沒有騙人，所以
    沒有告訴ｄ○○是騙人的。ｄ○○跟學習靈魂穿梭需要經歷
    潛能開發，她完成潛能開發的三個單元。進入研究班的部分
    ，好像是一個或二個單元，我不清楚，但是他已經具備這些
    可以做練習的條件，就是我們有穿梭的案子，我們會把資料
    傳給他作練習。完成潛能開發的三個單元，進入研究班，還
    要經過菩薩的認可，就可以進行靈魂穿梭，ｄ○○有經過菩
    薩的認可，這是作練習的部分。她跟我學習不用支付學習的
    費用，我們還會貼補她一、二千元的費用，是研究開發的費
    用，他只是練習用，靈魂穿梭過程中，有很多請神明保護的
    動作，談判的動作，及引靈超渡的動作，他都無法作，他只
    是學生而已。靈魂穿梭通常我們在作時，他的草稿會傳到我
    太太這邊接收，我們還要重新審核、評估、通過神明的這關
    ，才可以認可這段，通常ｄ○○都是不通過的，因為他的功
    力還沒有到。作靈魂穿梭練習時，ｄ○○是在他自己家裡，
    我不知道在那裡，但是不在現場。除了ｄ○○外，沒有其他
    練習生。交給ｄ○○練習的內容作靈魂穿梭，進入當事者的
    潛意識，把他看到的講出來，瞭解他的因果，但是他不會談
    判，碰到一些問題，他不會處理，我要隔空去作觀察，就是
    我本身自我催眠，靈魂穿梭有三種方式，一種是自我催眠，
    一種是穿梭引導學生進入，一種是催眠當事人引導當事人進
    入。ｄ○○是自己催眠進入，但是有時候我要引導他，因他
    有些不成熟，面對一些沒有辦法，如果他一人進去有時會受
    傷，所以我要在外圍保護他。如果是ｄ○○他單獨進去，他
    會跟我太太網路對話，我在邊上觀察作一個引導保護的作用
    ，ｄ○○他自我催眠的狀態達到三分的功力，就是可以入定
    ，入定有深有淺，淺的時候可以對話，對話不是人的意思對
    話，是我們人淺意識的對話，潛意識有個指導靈。目前電視
    節目，大部分大家所談的都是這東西。Ｉ○○在銶真居是作
    助理，實際時間我不記得，負責打字、清潔，整理客戶資料
    。Ｉ○○沒有練習靈魂穿梭而寄給客戶，Ｉ○○打字的內容
    是我的手稿，客戶來作靈魂穿梭，是我、Ｎ○○決定接待，
    Ｉ○○沒有接觸。」等語綦詳（見本院卷第二宗97年06月19
    日審判筆錄）。
  2.證人即被告Ｎ○○於本院審理時具結證稱：「我負責錢的部
    分。（提示卷162 頁辯護二狀附表一）附表一是ｄ○○當初
    委託工作所付給我們的錢，（提示卷162 頁辯護二狀附表二
    ）是我們給ｄ○○研究費用。我們有跟ｄ○○說她程度提升
    的不錯，問她願不願意研究，我們會給她研究費，希望她專
    上我們課程是要付費，潛能開發出來的人才不多，有興趣的
    人很多，他們來我們會免費發展他的潛能，到一個程度，如
    果他們本身有興趣，我們認為他有能力，未來有可能發展成
    老師，我們會問他是否願意更專心來做研究，如果她願意，
    我們願意付給他研究費，我們需要人才、老師，所以我們才
    會做這種培訓，這跟很多單位一樣。ｄ○○有做靈魂穿梭、
    潛能開發、催眠，這些課程ｄ○○都有付費，甚至他介紹他
    的家人來做，也都是全額付費，沒有減免。上完這些課程後
    她潛能有開發，不過程度還沒到，到她可以收練習費，是約
    隔一或二年的時間，到我們願意付他練習費之後的一、二年
    的時間，他還不夠資格可以稱師，如果可以稱師，我們會在
    網站上列他為ｄ○○老師，而不是學生，所以他一直都是在
    訓練階段。」等語明確（見本院卷第二宗97年06月19日審判
    筆錄）。
  (二)被告ｄ○○、Ｉ○○既然是付費進行靈魂穿梭之客戶，當時
    自己認為有效而介紹親人也付費進行靈魂穿梭，並經被告宇
    ○○、Ｎ○○告知渠等有天分，將冥想時所看到的文字、圖
    畫講出來，即是進行靈魂穿梭，並會由被告宇○○做最後檢
    驗，被告ｄ○○、Ｉ○○就深信不疑，而依被告宇○○、Ｎ
    ○○所教授之方式練習所謂的靈魂穿梭，則被告ｄ○○、Ｉ
    ○○確實可能相信宇○○、Ｎ○○的能力及渠等之論述，也
    不認識被告宇○○、Ｎ○○有詐欺之犯行。
五、綜上所述，公訴人所舉之證據，尚無法證明被告ｄ○○、Ｉ
    ○○確有共同常業詐欺取財之犯行，而有合理之懷疑。本院
    對於卷內訴訟資料經逐一剖析，參互審酌，尚無從獲得有罪
    之心證，參照前開法律規定及判例意旨所示，應諭知被告ｄ
    ○○、Ｉ○○無罪之判決，以示慎斷。
據上論斷，應依刑事訴訟法第299條第1項前段、第301第1項，刑
法第2條第1 項前段、第28條、第339條第1項、修正前刑法第340
條、第38條第1項第2款、第51條第5款，刑法施行法第1條之1 ，
中華民國九十六年罪犯減刑條例第2條第1項第3款、第7條、第10
條，判決如主文。
本案經檢察官簡逸薇到庭執行職務。
中    華    民    國    97    年    7     月    17    日
                  刑事第五庭審判長法  官  黃程暉
                                  法  官  何俏美
                                  法  官  賴秀蘭
以上正本證明與原本無異。
如不服本判決，應於判決送達後10日內向本院提出上訴狀（應抄
附繕本）。告訴人或被害人如對於本判決不服者，應具備理由請
求檢察官上訴，其上訴期間之計算係以檢察官收受判決正本之日
期為準。
                                  書記官  游秀珠
中    華    民    國    97    年    7     月    25    日
附錄本案論罪科刑法條：
民國94年2月2日修正前刑法第340條
以犯第三百三十九條之罪為常業者，處一年以上七年以下有期徒
刑，得併科五萬元以下罰金。
刑法第339條
意圖為自己或第三人不法之所有，以詐術使人將本人或第三人之
物交付者
，處 5 年以下有期徒刑、拘役或科或併科 1 千元以下罰金。
以前項方法得財產上不法之利益或使第三人得之者，亦同。
前二項之未遂犯罰之。
附表一
┌──┬───────┬────────────────────────────┐
│編號│被害人、犯罪時│                        被害人遭詐欺經過                │
│    │間、遭詐騙金額│                                                        │
│    │（新臺幣）    │                                                        │
├──┼───────┼────────────────────────────┤
│1   │Ｕ○○、92年間│Ｕ○○當時因思錯混亂心靈出現問題及父親工作問題，而在網路│
│    │              │上看到雲桐，能將催眠跟靈學結合，覺得不錯，且當問題無法解│
│    │              │決時，自然希望尋求另一世界之力量幫助現實生活，Ｕ○○因此│
│    │              │陷於錯誤而求助於雲桐。Ｕ○○對於前世今生、靈界一部分敬畏│
│    │              │態度，也有一部份好奇。相信累世因果、循環報應之法則。    │
│    │              │靈魂穿梭是約在鳥來雪景溫泉，有宇○○、Ｎ○○及另一名助理│
│    │              │，宇○○、Ｎ○○先對Ｕ○○做催眠，但無法進入，他們就建議│
│    │              │做靈魂穿梭試試看，宇○○當場催眠他的助理去看Ｕ○○的前世│
│    │              │，說Ｕ○○在明朝是富家千金，因父親事業失敗，很憂愁在家求│
│    │              │神問卜，這一世的目標是要找到自己，並進到元神宮，Ｕ○○被│
│    │              │引導說其有5個冤親債主。他們就叫Ｕ○○花5,000元超渡，去第│
│    │              │二、第三次時就寫超渡的狀紙，最後一次才進行靈魂穿梭，共去│
│    │              │了4、5次。                                              │
│    │              │宇○○、Ｎ○○有說若不做靈魂穿梭問題永遠無法解決，他們有│
│    │              │強調靈魂穿梭能解決我的困境。還強調這是最新最省事的方法，│
│    │              │是他們自創的。沒有看到穿梭文，都是口頭跟伊說的。        │
│    │              │Ｕ○○有一部分覺得被詐騙，因為做完後心裡有得到安慰，但後│
│    │              │來長期來看，是伊自己當時迷失方向，才會找上他們，之後他們│
│    │              │亂漲價，事情也很抽象，伊心靈的困惑沒真正被解決。伊覺得他│
│    │              │們夫妻太貪心，或許他們有能力但層次不高，又愛錢。        │
├──┼───────┼────────────────────────────┤
│2   │戊○○、92年10│戊○○於92年10月、11月左右，因為有被鬼壓床的經驗及好奇心│
│    │至11月間、未付│驅使，所以在網路上搜尋催眠相關訊息，就找「深度潛意識」，│
│    │費進行靈魂穿梭│有搜尋到雲桐催眠中心的網站，網站上寫的功能無所不包，因此│
│    │              │陷於錯誤而前往求助，戊○○親身經歷後，感覺是掛羊頭賣狗肉│
│    │              │。                                                      │
│    │              │戊○○做完催眠的第1、2單元後，覺得情況更差，93年Ｎ○○打│
│    │              │電話慫恿戊○○做靈魂穿梭，伊向她反應因前面做完後情況變差│
│    │              │，拒絕做靈魂穿梭，他們做了無法改善伊狀況，抱怨他們把伊害│
│    │              │慘，接著Ｎ○○就說「你不怕無極老師」，覺有威脅意味存在。│
│    │              │後來發現到銶真居，把靈魂穿梭做大，人不用到場就能直接刷卡│
│    │              │，這是最快的方式。                                      │
│    │              │「別去銶真居」留言是戊○○所寫，網路留言有人提到能否去銶│
│    │              │真居，戊○○是用親身經歷警告網友不要受騙，所寫的內容都是│
│    │              │實在。在翎宵時戊○○還跟宇○○約在雲桐的地方，告訴宇○○│
│    │              │伊被轉世靈害的很慘，只要求宇○○回復伊原樣，但宇○○避而│
│    │              │不答，要伊做靈魂穿梭，改善磁場。宇○○向伊表示伊的狀況要│
│    │              │以「靈魂穿梭」來解決。                                  │
├──┼───────┼────────────────────────────┤
│3   │巳○○、92及93│巳○○碰到夫妻相處問題，因其先生會打人，所以想尋求解決之│
│    │年間、2萬3,000│方式，對於靈界或前世今生抱持敬畏態度，相信累世因果、循環│
│    │元            │報應。                                                  │
│    │              │巳○○92、93年間上過雲桐催眠中心網站，該網站上放一些真實│
│    │              │案例，說他們有幫過哪些人，宇○○用靈魂穿梭讓人痊癒、解決│
│    │              │問題，他們特別的地方是強調靈魂穿梭並領有執照，因此陷於錯│
│    │              │誤，利用網路進行線上諮詢，將問題留言在網站上。伊是參加蘇│
│    │              │非旋轉法進行潛能開發，他們說類似是一種氣功對身體有幫助。│
│    │              │是由宇○○做潛能開發，Ｎ○○有時有去有時沒去，她沒做甚麼│
│    │              │事，因為有助理幫忙。且巳○○當時在家好像有看到白色影子，│
│    │              │是長頭髮，就問宇○○，Ｎ○○說，是伊先生在前世的妻子，伊│
│    │              │先生在那一世有才能但不得志，鬱鬱寡歡，對家庭沒責任，老婆│
│    │              │就病死，小孩也流浪餓死，白影就是伊先生前世老婆，要來要債│
│    │              │，導致伊婚姻不好。宇○○建議作靈魂穿梭，與白影子談判，讓│
│    │              │他不要纏伊先生，巳○○因陷於錯誤幫伊先生徐嘉男做靈魂穿梭│
│    │              │，如何進行靈魂穿梭不知道，因為不在場。事先巳○○給現金23│
│    │              │,000元給黃逸董，Ｎ○○說已經做完談好，白影子願意離開，黃│
│    │              │逸萱說有燒東西給他，已經解決了。伊沒有看到Ｎ○○寫給伊的│
│    │              │穿梭文，是Ｎ○○電話跟伊說。                            │
│    │              │巳○○認為宇○○、Ｎ○○進行詐騙，因為他們當初說3 年後伊│
│    │              │先生會帶一名女子回來要求伊離婚，但3 年過去了，還沒發生。│
├──┼───────┼────────────────────────────┤
│4   │未○○、92、93│92、93年間未○○對催眠有興趣，對於靈界或前世今生抱持尊敬│
│    │年間、4萬6,000│的態度，相信累世因果、循環報應。雲桐網站上，宇○○說他有│
│    │元            │幫助別人看前世的能力，並說有執照之類的，並有介紹別人的真│
│    │              │實故事，未○○因此陷於錯誤，作伊及伊先生邢光仁的靈魂穿梭│
│    │              │。宇○○或Ｎ○○說做靈魂穿梭能快一點解決問題，靈魂穿梭無│
│    │              │庸到現場，伊用ATM轉帳轉23,000元2次到Ｎ○○帳戶，並就分別│
│    │              │把伊自己及伊先生的問題傳真過去，但只限於個人相關的，之後│
│    │              │由宇○○電話中說明末清初伊與伊先生是情侶，伊為了錢嫁給更│
│    │              │有錢的人，伊先生很難過，但伊先生前幾世修的很好，並未口出│
│    │              │惡言，但是他心中的遺憾。說若要化解此心結，就要針對伊先生│
│    │              │做一次靈魂穿梭會較清楚，所以伊就再做一次靈魂穿梭，宇○○│
│    │              │叫伊寫一封信表達伊心中想法，伊就寫了一封類似懺悔的信，傳│
│    │              │給宇○○，宇○○說能進到伊先生前世靈魂，他能將信唸給伊先│
│    │              │生聽，伊順便問伊先生的工作，宇○○說伊先生能去香港工作能│
│    │              │賺很多錢，但事實上香港工作是沒著落的，伊現在想伊先生換工│
│    │              │作是錯的。                                              │
│    │              │伊當時無質疑不到場能進行靈魂穿梭，因為不暸解，人家說伊就│
│    │              │相信，以為是真的，後來伊較了解催眠後，就開始想一個不暸解│
│    │              │伊的人為何知道伊的前世，覺得不合理。                    │
├──┼───────┼────────────────────────────┤
│ 5  │Ｌ○○、92至94│約2、3年前或3、4年前，Ｌ○○遇到工作上瓶頸，希望透過催眠│
│    │年間          │讓狀況順利，透過網路搜尋就進到雲桐網站，伊對於靈界或前世│
│    │              │今生抱持敬畏態度，相信累世因果、循環報應。該網站上及免費│
│    │              │線上諮詢時，宇○○介紹他本身有靈界執法執照，他有很多能力│
│    │              │，能幫人做潛能開發、催眠、補財運、增加事業運、超渡亡靈等│
│    │              │，他與別人不同處是能在線上告訴他資料後，他能安排時間做靈│
│    │              │魂穿梭。Ｌ○○因此陷於錯誤，付費進行靈魂穿梭，後又有潛能│
│    │              │開發、催眠、補財運、增加事業運等，共付了約10萬元。靈魂穿│
│    │              │梭只要告訴伊的資料，姓名、出生年月日、地址、所要問的問題│
│    │              │E-MAIL給他們，結束後他們會告訴伊，如何進行伊不知道。    │
│    │              │他們E-MAIL寄穿梭文給Ｌ○○，因有問到與女友關係，上面寫在│
│    │              │某中世紀歐洲，Ｌ○○與伊女友是一對戀人，因伊很窮，因女友│
│    │              │家人反對，所以分開，今世再續前緣，伊又問到伊的腳及伊與伊│
│    │              │哥哥的關係，另一世寫伊騎馬摔斷腿，那一世伊的哥哥照顧伊一│
│    │              │輩子，所以伊今世即有病痛，伊哥哥還是轉世照顧伊，伊又問到│
│    │              │累世中伊有無特殊能力，另一世上面寫伊是魔王的座椅，但座椅│
│    │              │是活的有2個頭，還有一世是魔王的右護法，因為當時要練法術 │
│    │              │，所以犧牲很多無辜的人，故今世不順利。                  │
│    │              │Ｌ○○看到穿梭文覺得荒誕及離譜，尤其最後一個說到伊是魔王│
│    │              │座椅，覺得被騙，付費購買服務，卻沒得到效果，且最後一個穿│
│    │              │梭文違背常情。                                          │
├──┼───────┼────────────────────────────┤
│ 6  │Ｑ○○、92、93│Ｑ○○約92、93年前遇到感情問題，希望透過前世今生方式解決│
│    │年間、6萬餘元 │心裡疑問，透過網路搜尋「催眠」，就進到雲桐網站，對於靈界│
│    │              │或前世今生抱持敬畏態度，相信累世因果、循環報。網站上張景│
│    │              │明介紹他有能力隔空和冤親債主談判，超渡一些亡靈，解決一些│
│    │              │干擾，另有看到潛能開發、催眠、補財庫、靈魂穿梭等項目，葉│
│    │              │育珠先寫問題留言做免費線上諮詢，後來以E-MAIL聯繫，再用MS│
│    │              │M聯絡，伊把當時感情狀況告訴Ｎ○○，Ｎ○○回復說伊有冤親 │
│    │              │債主之干擾，建議伊能做靈魂穿梭去解決，並說若做靈魂穿梭事│
│    │              │情會更順利，Ｑ○○因此陷於錯誤，付費購買2次靈魂穿梭、1次│
│    │              │潛能開發，2次靈魂穿梭是做伊與伊前男友的穿梭，共付了約6萬│
│    │              │多元。靈魂穿梭確定要做時，約定一個時間，Ｎ○○說本人無庸│
│    │              │到現場，可以隔空進行，如何進行伊不知道，以E-MAIL的方式寄│
│    │              │穿梭文給伊，當時伊的問題是有第三者出現，穿梭文上面提到，│
│    │              │其中一世伊與伊前男友是夫妻，第三者是我們的小孩，先生愛太│
│    │              │太，但太太很討厭小孩，所以小孩對太太有怨恨，先生對小孩有│
│    │              │虧欠，所以造成今世伊前男友比較照顧第三者，另一世第三者與│
│    │              │先生是夫妻，伊是先生的妹妹，先生很疼妹妹，妹妹很討厭嫂嫂│
│    │              │，先生為了妹妹冷落嫂嫂，所以嫂嫂對妹妹有怨恨，先生對太太│
│    │              │有虧欠，造成今世伊前男友較照顧第三者。                  │
│    │              │因為當時很受傷及沮喪，所以很相信穿梭結果，後來付錢後沒有│
│    │              │改善，就有質疑，且伊沒看到任何儀式。伊當時仍有身體的問題│
│    │              │，但是支付錢只問感情問題，穿梭文沒有提到身體的問題。事後│
│    │              │心情出來有覺得被詐騙，認為沒改善，覺得怪怪的，且事後以MS│
│    │              │N 與Ｎ○○交談，她的回答都很模稜兩可，沒明確答案，叫伊放│
│    │              │開心，叫伊相信已經處理好，且Ｎ○○說伊與伊前男友不是正緣│
│    │              │，靈魂穿梭結果是要寫經文、懺悔文，後來現實中並無好的結果│
│    │              │發生，所以不如放開心，因為伊做了靈魂穿梭，會有更好的姻緣│
│    │              │等語。每一個人去找宇○○、Ｎ○○都是人生低潮的時候，他們│
│    │              │利用這樣的弱點，收取那麼大的費用。穿梭共做了2次，2個穿梭│
│    │              │文大同小異，一個以伊為主，一個以伊前男友為主。          │
├──┼───────┼────────────────────────────┤
│7   │Ｙ○○、93年3 │在93年03月Ｙ○○因個性內向，希望透過開發可以變得比較不一│
│    │、4月間、2萬餘│樣，感情方面，交往對象希望與Ｙ○○當朋友就好，但Ｙ○○希│
│    │元            │望進一步交往，二人能在一起，當時對於前世今生及靈界事情相│
│    │              │信應該是有，但無法確定，因為無法科學證實。上網看到雲桐催│
│    │              │眠中心網站，看到前世今生、催眠治療案例，覺得很神奇也很好│
│    │              │奇，因此陷於錯誤，寄電子郵件簡單敘述其問題，做免費諮詢。│
│    │              │Ｎ○○跟Ｙ○○約在新埔捷運站附近馥華飯店，約好要做潛能開│
│    │              │發。                                                    │
│    │              │93年04月間，因之前Ｙ○○做潛能開發是因為價格較低，所以先│
│    │              │做潛能開發。潛能開發沒讓伊感覺很大不同，其實一直想解決感│
│    │              │情問題。看到網路上介紹案例，他們進到前世找到原因，就能解│
│    │              │決今世問題，而陷於錯誤想試試看靈魂穿梭，靈魂穿梭轉帳部分│
│    │              │是20,000元，有無其他現金已經不記得。伊和他們約在飯店，黃│
│    │              │逸萱躺在床上，宇○○類似幫Ｎ○○做催眠，引導Ｎ○○進到伊│
│    │              │前世，Ｎ○○就把伊的每一世都說出來，說每一世有些什麼人、│
│    │              │發生什麼事，會影響到今世什麼事，結束後就說要把這些人超渡│
│    │              │，但沒另外收錢。做完靈魂穿梭宇○○或Ｎ○○沒有給穿梭文。│
│    │              │Ｎ○○所說伊每一世有一部份是其實是伊現實生活問題翻版，只│
│    │              │是角色互換、因果報復，每一世碰到的問題都差不多，故事版本│
│    │              │都差不多，與網路上記載的案例都差不多，不是中國就在日本，│
│    │              │不然就是小孩掉到海裡。                                  │
│    │              │Ｙ○○事後回想，覺得宇○○、Ｎ○○沒此能力，一方面問題沒│
│    │              │解決，一方面他們說的沒說服力，邏輯也出現越來越多破綻，他│
│    │              │是有一些能力，但還不到能幫人家解決。                    │
├──┼───────┼────────────────────────────┤
│ 8  │劉育璇、93年間│劉育璇相信神佛存在，宗教信仰是佛教。累世因果、循環報應之│
│    │、2萬餘元     │法則一半一半相信。因為當時感情問題至雲桐催眠中心求助，原│
│    │              │本在網路上留言，後來才用電話聯繫，電話中女子說伊與伊先生│
│    │              │感情不好，要做靈魂穿梭，且要先繳錢，他們有強調靈魂穿梭能│
│    │              │解決伊的困境。之後一個女子打電話說伊睡覺時他們就會在夢中│
│    │              │幫伊處理，伊不知道他們實際上如何做，之後他說伊與伊先生從│
│    │              │紅綠變藍線，二個小孩都過得很好，伊一聽就覺得被騙，沒有看│
│    │              │到穿梭文，都是口頭跟伊說的，伊跟他們要發票，他們說沒發票│
│    │              │。                                                      │
│    │              │劉育璇覺得被詐騙，因為每個東西都以此方式解決就天下太平  │
│    │              │？且伊的小孩受胎還沒滿一月，他們怎麼知道是女兒，還說買衣│
│    │              │服給伊女兒穿買雞腿給伊女兒吃，伊是突然覺悟覺得被騙。    │
├──┼───────┼────────────────────────────┤
│ 9  │Ｇ○○、93、94│Ｇ○○因為當時不順利，層於低潮期，先至「雲桐催眠中心」進│
│    │年間          │行線上諮詢，希望透過催眠的方式暸解原因。對於前世今生、靈│
│    │              │界尊敬但不害怕。累世因果、循環報應之法則尊重。          │
│    │              │宇○○說Ｇ○○後跟著很多冤親債主，這些冤親債主都想要伊死│
│    │              │，所以最近不順是他們在影響，所以必須與他們談判，做靈魂穿│
│    │              │梭知道他們要什麼，就要給他們，且宇○○說若不做會越來越糟│
│    │              │糕，有生命危險，Ｎ○○及宇○○強調靈魂穿梭能解決伊的困境│
│    │              │，Ｇ○○因此陷於錯誤，約在高雄雲桐，宇○○或Ｎ○○幫伊看│
│    │              │前世，伊只是想問這陣子不好，宇○○、Ｎ○○卻說伊前世欺負│
│    │              │很多女生，所以有很多冤親債主在伊身上，他們要幫伊進行談判│
│    │              │，要求伊燒紙錢、準備一些東西回向給他們，這些都要另外收費│
│    │              │。伊沒有看到穿梭文，是宇○○口頭告訴我或宇○○催眠Ｎ○○│
│    │              │，由Ｎ○○看。伊有覺得被詐騙，因本身不太信催眠才去嘗試，│
│    │              │但一直無法進入催眠，他們認為是伊體質問題要求另外付錢做潛│
│    │              │能開發，做蘇菲旋轉伊覺得不舒服，不想再去，又告訴伊冤親債│
│    │              │主的事，說沒解決掉會一輩子不好。後來伊去檢查是胃貫穿孔，│
│    │              │才導致氣色不好，跟他們無關，因為完全沒他們說的效果，氣色│
│    │              │不好是因為自己生病。                                    │
├──┼───────┼────────────────────────────┤
│10  │丙○○、93年5 │丙○○因當時生活不順利，正要離婚，希望透過無形的方式解決│
│    │至7月間、4萬餘│困境，尋求靈異方面。對於前世今生、靈界是持敬畏態度。相信│
│    │元            │累世因果、循環報應，於是上網搜尋到「雲桐催眠中心」，進行│
│    │              │線上諮詢，Ｎ○○及宇○○說伊不作靈魂穿梭的話，伊的運勢會│
│    │              │不好，會有很多厄運，且強調靈魂穿梭能治病，當時伊兒子3歲 │
│    │              │，有氣喘，因此陷於錯誤，付費進行2次靈魂穿梭，伊自己做一 │
│    │              │次、伊兒子做一次。時間在93年5月及7月左右。              │
│    │              │進行靈魂穿梭伊沒到場，Ｎ○○說在家即可。Ｎ○○說宇○○的│
│    │              │靈魂會出來，到伊所在的地方，做一些前世今生的調查，若身體│
│    │              │有病痛，能做靈療。之後有看到穿梭文，是以E-MAIL寄伊及伊兒│
│    │              │子的穿梭文，伊的穿梭文內容是說伊前世有害過人，有冤親債主│
│    │              │在身邊，需要溝通暸解，厄運才會離開，伊兒子部分，因他有氣│
│    │              │喘，穿梭文也是說他冤親債主纏身，透過靈魂穿梭治療肺部疾病│
│    │              │。                                                      │
│    │              │伊都是用網路、電腦在溝通，沒見過面，不知道他們是否有真的│
│    │              │作，就是叫伊在家等，時間到了，就說做好了。有覺得被詐騙，│
│    │              │因為完全沒他們說的效果，覺得都是虛無飄渺，有無進行也不知│
│    │              │道。                                                    │
├──┼───────┼────────────────────────────┤
│11  │辛○○、93年4 │辛○○因遇到感情問題，希望透過催眠找到心理出口，乃透過網│
│    │、5月間、約4萬│路搜尋「催眠」，就進到網站。伊多少有對於靈界或前世今生持│
│    │8,000元       │敬畏態度，對於累世因果、循環報應相信。進到雲桐網站，張景│
│    │              │明介紹他本身有靈界執照，能與靈魂溝通，並貼很多別人的案例│
│    │              │、線上諮詢，能幫人做潛能開發、催眠、補財庫、靈魂穿梭、超│
│    │              │渡等。伊是先寫問題留言做免費線上諮詢，後來E-MAIL回信說伊│
│    │              │的狀況是前世因果，建議要做靈魂穿梭，要暸解伊與伊前男友為│
│    │              │何發生問題。辛○○因此陷於錯誤，共付了約48,000元做伊與伊│
│    │              │前男友購買靈魂穿梭。做靈魂穿梭前，有將基本資料、面臨之問│
│    │              │題、想解決之方式告訴宇○○或Ｎ○○，宇○○說只要伊與他約│
│    │              │時間，無庸到現場，只要告訴他伊在哪裡，他就能作，伊有提出│
│    │              │要求到現場看他們靈魂穿梭過程，宇○○說好，伊說到他們家，│
│    │              │到了之後，他先從伊前男友開始作，他先問伊前男友當時所在地│
│    │              │點，之後伊到另一房間，有另一名男子，宇○○叫他躺在床上，│
│    │              │由宇○○催眠他，那名男子就說他看到何畫面，宇○○就問他伊│
│    │              │前男友的前世是否在裡面，那名男子說有看到3世，有一世他是 │
│    │              │醫生，伊是修女，伊們因當時社會風氣所以沒在一起，下一世伊│
│    │              │與他是夫妻，後來他意外死亡，伊也自殺，另一世伊忘記了。後│
│    │              │來沒做伊的，因為他說，我們是重複，做伊的情況也是一樣，伊│
│    │              │有要求退費，Ｎ○○說不行。                              │
│    │              │曾質疑為何只提供相關資訊，透過不認識之第三者，卻能講出伊│
│    │              │與前男友前世的故事，宇○○說他是引導的人，那名男子是有修│
│    │              │行的人，他把那名男子的靈魂叫到那個時空去看，因為伊是沒有│
│    │              │修行的人，若到另一時空會回不來，伊當時半信半疑，但是仍接│
│    │              │受，伊在當時情形下很容易融入，沒想那麼多。              │
│    │              │覺得被詐騙，他做一份工，卻收二個人的錢。伊付錢時即有想到│
│    │              │就算被騙也無法證明。                                    │
├──┼───────┼────────────────────────────┤
│12  │Ｗ○○、93年9 │在93年9月Ｗ○○因財運、工作問題，瀏覽雲桐網站，看所登別 │
│    │月間          │人之案例，處理之後能得到解決，希望透過該課程得到財運、事│
│    │              │業順利。伊對於靈界或前世今生抱持敬畏態度，相信累世因果、│
│    │              │循環報應。且宇○○、Ｎ○○說要做靈魂穿梭要解決前世問題，│
│    │              │Ｗ○○因此陷於錯誤，電話預約靈魂穿梭及潛能開發，共花了5 │
│    │              │萬多元。                                                │
│    │              │Ｗ○○去高雄宇○○家中，他跟伊談一下現今情況，叫伊做蘇非│
│    │              │旋轉，做完後會想吐，宇○○說看到伊吐的都是黑氣，第一天晚│
│    │              │上就隔空做靈魂穿梭，只告訴宇○○伊飯店地址、房號，講一段│
│    │              │時間叫伊休息睡覺。如何進行靈魂穿梭伊不知道。第二天早上再│
│    │              │去他們處所，宇○○說了一段故事，他說伊的案子是最硬的，向│
│    │              │地藏王菩薩求了很久，菩薩才答應化解業障。要伊念經20年、吃│
│    │              │素20年，伊說伊吃素20年做不到，伊說每月吃10日齋是否可以，│
│    │              │宇○○說請示地藏王，第二天伊回臺北，宇○○打電話來說可以│
│    │              │。宇○○說伊前輩子害了一個女生，把她的臉換了，害她人不像│
│    │              │人，鬼不像鬼，要伊畫一張臉的素描給她，並要寫懺悔文，伊有│
│    │              │照作。另外還說，伊有一世殺了一個人，那人投胎成伊弟弟，張│
│    │              │景明要伊超渡並念經回向給他。伊與伊現在的弟弟不會處的不好│
│    │              │，宇○○說伊上輩子欠他，所以這輩子他做錯何事伊都會原諒他│
│    │              │，現在的弟弟沒有做了很多虧欠伊的事，只是他愛玩，讓合夥的│
│    │              │事業虧錢，大家指責他，但伊都護著他。伊沒有質疑不到場能進│
│    │              │行靈魂穿梭，伊因為相信才會付費進行靈魂穿梭。宇○○講完穿│
│    │              │梭結果，接著做催眠，叫伊躺在椅子上放報鬆音樂，但伊沒進入│
│    │              │催眠，宇○○要伊再做蘇非旋轉，又轉到中午，下午仍做蘇非旋│
│    │              │轉，後來就沒再嘗試催眠。當時不會覺得被騙，當時把伊情形說│
│    │              │的很壞，連地藏王菩薩都不原諒伊，伊心情沮喪，後來有電話向│
│    │              │伊追蹤，Ｎ○○說伊運勢開始往上，並交代伊不要吃牛肉，後來│
│    │              │越想越誇張，越想越不對，伊雖相信前世今生，但換臉這件事聽│
│    │              │起來是有點離譜。伊吃素、念經到95年4月，但仍與以前一樣。 │
├──┼───────┼────────────────────────────┤
│13  │庚○○、93年9 │庚○○因工作不順利，希望透過潛能開發的方式暸解原因而求助│
│    │月間、約2萬餘 │於雲桐催眠中心，伊做潛能開發時，宇○○、Ｎ○○說伊卡到很│
│    │元            │多冤親債主，造成事業不順，做了後情形會改善，若不做靈魂穿│
│    │              │梭會工作不順利，建議伊這個錢值得花，Ｎ○○及宇○○有強調│
│    │              │靈魂穿梭能解決伊的困境，伊對於前世今生、靈界持敬畏態度，│
│    │              │相信累世因果、循環報應之法則，因此陷於錯誤，付費進行靈魂│
│    │              │穿梭。之後有傳真一張紙，告訴伊前世是誰，做哪些壞事，說殺│
│    │              │了人搶了人的錢，所以這些人找上門來，讓伊事業不順，宇○○│
│    │              │、Ｎ○○說靈魂穿梭要化解冤親債主要先付一筆錢買一些金元寶│
│    │              │、衣服褲子燒給這些冤親債主，他們說會拿到廟燒給他們，並說│
│    │              │伊本人不用到場，他們會處理，伊不知道他們如何進行。      │
│    │              │庚○○有覺得被詐騙，因為伊有問是否要到現場或跟他們到廟裡│
│    │              │作，他們說不用，他們會幫伊處理，另外又說要二人的靈要互相│
│    │              │交流才知道伊的前世，他們都沒說要如何幫伊作，伊看他們要作│
│    │              │的東西很簡陋的感覺，只是一串蓮花，所以質疑被騙，光靈魂穿│
│    │              │梭就花了2萬多元，但覺得沒價值。                         │
├──┼───────┼────────────────────────────┤
│14  │申○○、93年5 │申○○因學業問題，瀏覽雲桐催眠中心網站及透過電子郵件與該│
│    │至10月間、3萬9│網站聯繫並且把伊的問題需求、基本資料及聯絡方式等寄送給該│
│    │,000元        │網站。Ｎ○○以電話連繫後，相約時間前往其位於高雄市三民區│
│    │              │鼎貴街之催眠中心由她詳細解說給伊聽。宇○○先解釋要解決伊│
│    │              │的問題必須透過靈魂穿梭之療程，表示他們有能力幫伊做靈魂穿│
│    │              │梭，並向伊解釋靈魂穿梭之意思為他們有能力看到伊前世今生之│
│    │              │內容，伊因此陷於錯誤而付費進行靈魂穿梭。靈魂穿梭是透過林│
│    │              │先生，他就好像在做靈魂溝通之動作，口中並說出伊的前世在明│
│    │              │朝是一個有外遇的妻子，所以伊明朝的丈夫今世找伊等等之故事│
│    │              │內容，意思就是伊前世有欠別人的債，造成現在惡靈纏身，所以│
│    │              │現在有這些不順遂之狀況。然後他有幫伊跟前世及惡靈進行溝通│
│    │              │、超渡。他們一直鼓吹伊消費，另外對於靈魂穿梭的故事覺得離│
│    │              │譜，覺得是他們自己編的。進行上述靈魂穿梭及超渡療後所遭遇│
│    │              │問題，伊沒有感覺有改善。                                │
├──┼───────┼────────────────────────────┤
│15  │Ｄ○○、93年10│93年10月Ｄ○○是遇到詐騙集團被騙過，希望暸解伊為何會遇到│
│    │月間、約2萬餘 │這麼倒楣的事，就在網路上搜尋，進到雲桐網站，該網站負責人│
│    │元            │宇○○介紹一些真實案例，伊將現今遇到的問題及想解決的結果│
│    │              │用E-MAIL與他們做聯繁，Ｎ○○回伊E-MAIL，意思是說有關業障│
│    │              │的部分，建議伊做靈魂穿梭，才能消除這些業障，伊當時對靈界│
│    │              │、前世今生抱持敬畏態度，相信累世因果、循環報應之觀念，因│
│    │              │此陷於錯誤，刷了20000多元購買靈魂穿梭，後來Ｎ○○便將穿 │
│    │              │梭文E-MAIL給伊。E-MAIL的內容說伊的前世沒做好，大概內容是│
│    │              │伊前世是青棲女子，之所以伊會被騙那麼多錢，是因伊前世的恩│
│    │              │客被伊騙錢，所以伊這輩子會被騙錢。Ｎ○○在穿梭文說要念經│
│    │              │文，伊連一遍都沒唸完。伊有跟Ｎ○○說沒唸完，她建議伊到武│
│    │              │廟唸完，但伊後來仍沒去念。Ｎ○○與宇○○做靈魂穿梭完全無│
│    │              │進行任何儀式，完全是用E-MAIL往來，所以伊納悶他們是如何作│
│    │              │的，伊很想過去看，但怕又遇到詐騙集團。                  │
│    │              │Ｄ○○自己覺得有被騙的感覺，給伊穿梭文時伊就覺得不實在，│
│    │              │好像伊的穿梭文好像是配合伊的問題而有這樣的因果。        │
├──┼───────┼────────────────────────────┤
│16  │ａ○○、93、94│ａ○○因為當時身體不好，想嘗試催眠，在網路上搜尋催眠及前│
│    │年間、2萬餘元 │世今生，結果便進入雲桐催眠中心網站，進雲桐網站有看到他們│
│    │              │標榜催眠、靈魂穿梭，能解決前世及因果問題，就是透過靈魂溝│
│    │              │通，伊因此陷於錯誤而到宇○○高雄家，宇○○說伊身體不好是│
│    │              │前世的關係，要幫伊做靈魂穿梭跟靈界談判，能消去業障，讓伊│
│    │              │身體較好。在小房間內，後來來一個男的助理，那個人躺在床上│
│    │              │，宇○○對他催眠，那名男子就閉上眼睛說伊的前世如何如何，│
│    │              │等於是一套故事，印象中說伊害死一個人，要跟伊害死的那個人│
│    │              │談判。那名男子就對伊露出面目猙獰的眼神，好像那人真的進到│
│    │              │他體內，說伊要念經回向給他，說要作法會燒東西給他，宇○○│
│    │              │說包含在靈魂穿梭裡面，後來有無做伊不知道。談完後那名助理│
│    │              │就說走了，意思是說已經離開他身體。伊共付了約20000元至250│
│    │              │00元，是現場刷卡。                                      │
│    │              │ａ○○行靈魂穿梭前，有填個人資料，也有口述方式告訴宇○○│
│    │              │，伊一開始以為是對伊催眠，但後來發現是催眠別人來說伊的前│
│    │              │世今生，伊有點失望，覺得自己看到會比較相信。宇○○有叫伊│
│    │              │回去念地藏王菩薩本願經、大悲咒，他叫伊念幾過伊忘了，伊是│
│    │              │真的有唸完，並E-MAIL告訴他們伊做完了，他們回E-MAIL說這就│
│    │              │可以了。當下有覺被諞，但久而久之忘了此事，因為不是對伊做│
│    │              │催眠，另外做完後伊的身體狀況沒改進。                    │
├──┼───────┼────────────────────────────┤
│17  │玄○○、93、94│玄○○因身體不好，希望透過宗教方式看看是否可以尋求解答，│
│    │年間          │乃上網搜尋，即進到雲桐網站，做免費線上諮詢，之後是打電話│
│    │              │聯絡，都是Ｎ○○與伊聯絡，將伊基本資料及所面臨之問題告訴│
│    │              │Ｎ○○，告訴她出生年月日及身體的毛病，Ｎ○○建議要做靈魂│
│    │              │穿梭，她說這樣較暸解狀況，做了會較好，因此陷於錯誤，付費│
│    │              │在雲桐作靈魂穿梭及超渡，前後花了3、4萬元，哪一個項目收多│
│    │              │少錢忘記了，超渡幾個冤親債主也忘了。                    │
│    │              │靈魂穿梭伊有到場，是約在鳥來的一個飯店房間內，宇○○直接│
│    │              │對伊作，但如何做伊忘了，Ｎ○○在旁邊，宇○○告訴伊他看到│
│    │              │的東西。宇○○說因為伊有冤親債主，所以伊的身體才會痛，後│
│    │              │來才做冤親債主的超渡。                                  │
│    │              │剛開始覺得怪怪，感覺這樣就結束，後來伊的身體沒痛了，但伊│
│    │              │不知道是否當時休息沒上班，還是因為做靈魂穿梭的關係。    │
│    │              │玄○○希望要回所支付的金錢，並依法處理。                │
├──┼───────┼────────────────────────────┤
│18  │戌○○、94年1 │戌○○依雲桐網站上的電話打給Ｎ○○問靈魂穿梭是什麼，因為│
│    │月間          │伊當時運勢、感情不是很好，所以Ｎ○○說透過靈魂穿梭才能知│
│    │              │道是前世何原因，可能是前世缺失遺憾帶來今世，所以作靈魂穿│
│    │              │梭知道原因現在來做改善，因此陷於錯誤，付費進行靈魂穿梭。│
│    │              │Ｎ○○說靈魂穿梭是隔空做轉換，伊人在家即可，他們如何進行│
│    │              │伊不知道，之後有E-MAIL給伊穿梭文，內容記不得，也沒留下來│
│    │              │，之後做潛能開發與催眠，造成伊整個人不對，運勢更糟。    │
│    │              │做完靈魂穿梭後，Ｎ○○及宇○○都有說，宇○○有特殊能力能│
│    │              │與這些惡靈溝通，請觀世音菩薩將惡靈帶走，伊要念經去回向，│
│    │              │Ｎ○○說有超渡，是說有2、3個，有一次催眠說是9個，都包括 │
│    │              │在原本費用內。                                          │
│    │              │後來覺得被騙，因為有回到前世找原來的自己，伊當時的狀況越│
│    │              │來越糟，伊問黃逸董，她說是正常的，這才是真正的自己，他們│
│    │              │說服伊接受，後來伊也接受，有一次突然接到宇○○的E-MAIL說│
│    │              │原來雲桐已經結束，改成銶真居，伊就打電話給黃，想知道為何│
│    │              │改銶真居，伊說宇○○在大陸包二奶，所以他們離婚、拆夥，後│
│    │              │來又接到宇○○電話，我問宇○○我的狀況，我跟宇○○約見面│
│    │              │，宇○○說我的情況是正常的，宇○○有在我面前批評Ｎ○○已│
│    │              │經是火入魔。後來做催眠，我的意識很清楚，但說出來的話是被│
│    │              │引導，之後也沒改善反而更糟。                            │
├──┼───────┼────────────────────────────┤
│19  │Ｖ○○、94年1 │劉每邑因要解決經濟上的問題，經戌○○的介紹向雲桐催眠中心│
│    │月間          │詢問，Ｎ○○說能藉由靈魂穿梭暸解為何現實生活經濟會出狀況│
│    │              │，因此陷於錯誤，付費進行隔空靈魂穿梭，Ｎ○○叫伊寄頭髮及│
│    │              │手腳指甲給她，用E-MAIL將要問的問題寄給她，他們如何做我不│
│    │              │知道，之後有收到穿梭文，Ｎ○○打電話給伊說伊的狀況很嚴重│
│    │              │，說他們的人在談判中有受傷，說伊的前世冤親不願和解，叫伊│
│    │              │趕快寫懺悔文，要不然不肯饒過伊，伊有照作，Ｎ○○說已經幫│
│    │              │伊超渡了。                                              │
│    │              │伊相信穿梭文最後一段，其他部分覺得怪怪的，當時說伊狀況很│
│    │              │嚴重，被嚇到，就趕快作，沒質疑。                        │
│    │              │有遭到詐騙的感覺，因為經濟狀況沒改變，之後去羅斯福路找黃│
│    │              │逸萱，她說需要時間，再做其他課程會較快，但伊已經沒錢了，│
│    │              │所以沒作。Ｎ○○說要改變氣場要喝一些飲料，帶伊去松山一家│
│    │              │直銷公司買諾麗果汁，填資料，推薦人寫Ｎ○○，並說能改善體│
│    │              │質、改變氣場。                                          │
├──┼───────┼────────────────────────────┤
│20  │宙○○、93年4 │宙○○因朋友介紹進行催眠的療程，告知有雲桐催眠中心可以進│
│    │月            │行催眠，遂自朋友處得到Ｎ○○的行動電話，並與之聯絡時間安│
│    │              │排催眠，即於93年4月某一天與Ｎ○○相約於板橋市馥華飯店8樓│
│    │              │房間內進行催眠療程，伊與伊朋友Ｅ○○一超到達馥華飯店以後│
│    │              │，Ｎ○○及宇○○出來應門，叫伊們填寫基本資料，然後宇○○│
│    │              │先叫伊上床要進行催眠，但是伊都沒有進催眠狀態，他就叫伊下│
│    │              │床轉圈圈，並稱這個儀式可以協助伊入催眠狀態，且稱有人在轉│
│    │              │圈圈以後會出現靈動的現象，但伊轉了很久都沒有進入靈動現象│
│    │              │及感到其他感覺，只感到頭暈很想吐，然後宇○○叫伊再上床要│
│    │              │再進行催眠，是由Ｎ○○來幫伊催眠，但是伊還是沒有進入催眠│
│    │              │，然後就有個女孩子進入伊們進行催眠之房間，Ｎ○○說這個女│
│    │              │生也曾是她的客人，感應能力比較強，就叫那個女生示範靈動給│
│    │              │伊看，伊的那個女生開始打類似太極拳的動作，那個女生就說她│
│    │              │以前也這不會這些，是參加該中心之療程後，才有這些靈動的現│
│    │              │象，後來Ｎ○○就說伊無法催眠之原因是因為有可能伊前世或小│
│    │              │時候有發生過某些事情導致伊無法進入催眠狀態，遂叫剛剛那個│
│    │              │女生幫伊進行所謂的靈魂穿梭，伊就看到那個女生閉著眼，並開│
│    │              │始陳述伊的前世過程，陳述一些伊在前世得罪別人的情節，並要│
│    │              │伊做超渡等事宜，之後今生運勢會比較好，隨後就告知伊這些催│
│    │              │眠、靈魂穿梭及化解冤親債主之療程需費用將近4萬元，伊就當 │
│    │              │場以信用卡網路刷卡之方式付費4萬元左右，然後伊跟她們說好 │
│    │              │像伊所參加之療程都沒有成功，為什麼要付費這麼多，Ｎ○○就│
│    │              │叫伊約一、兩個禮拜後再來作療程那一次就是免費的。第二次伊│
│    │              │再去馥華飯店找她們，當時只有Ｎ○○在場，再由她幫伊再做一│
│    │              │次催眠，但是還但不成功，她就說伊的防衛及主觀意識太強烈不│
│    │              │容易進入催眠狀態，然後伊就感到有遭騙之情，就離開了。    │
│    │              │她們只有提到宇○○具有通靈的能力，現場幫伊進行靈魂穿梭之│
│    │              │另一女生不知道她是誰，她大概是約20多歲，瘦瘦小小的，她就│
│    │              │說伊在前世曾經有經商，坑錢及殺人等等得罪很多人，所必導致│
│    │              │今生有一些不順遂的事情要解決這些冤債必須以超渡化解，並稱│
│    │              │會在事後幫伊普渡化解冤親債主。但進行上述靈魂穿梭及其他療│
│    │              │程後，所遭遇問題沒有改善。                              │
├──┼───────┼────────────────────────────┤
│21  │Ｅ○○、94年4 │Ｅ○○因同事介紹催眠而感興趣，上雲桐網站，當時以宇○○為│
│    │月間、未付費進│名號，主要以催眠為主，見面時宇○○說他有特異功能，原來伊│
│    │行靈魂穿梭    │要以催眠為主，但見面時他介紹靈異或宗教的事，推銷靈魂穿梭│
│    │              │之類，完全和伊想像不同，所以伊半信半疑，宇○○說看到伊卡│
│    │              │到陰，並要幫伊超渡。他說他能感應的到，當時伊與朋友一起來│
│    │              │，反而是伊朋友做了靈魂穿梭，宇○○介紹峙，Ｎ○○有在場，│
│    │              │宇○○介紹說是他太太。                                  │
│    │              │做完第一次催眠伊覺得沒效果時，伊要求退費，Ｎ○○就說，能│
│    │              │再給伊一次機會，叫伊去高雄找他們做第二次催眠，第二次催眠│
│    │              │也沒成功，伊再要求退費，Ｎ○○說是伊個人因素，說伊防備心│
│    │              │較重所以無法進入催眠，但伊認為他們應事先講並有義務引導人│
│    │              │進入催眠。當伊無法進入催眠，Ｎ○○說伊卡到靈會阻礙伊進入│
│    │              │潛意識，他說伊若能超渡冤親債主才能進入潛意識做潛能開發。│
│    │              │但催眠費用照算，靈魂穿梭還要加2萬多元，包括超渡。伊看黃 │
│    │              │逸萱不像是輔導人的人，反而像做直銷的，有點強迫的感覺。大│
│    │              │家談到後來有點惡言相向，他們把不能進入催眠都歸咎在伊自己│
│    │              │的問題。                                                │
│    │              │二次都無法進入催眠後，他們就向伊推銷靈魂穿梭，但因催眠已│
│    │              │沒成功，降低伊對他們的信任，伊的香港朋友做靈魂穿梭是透過│
│    │              │另一個人閉上眼睛說看到伊朋友前世，伊覺得透過別人看到別人│
│    │              │的前世會有串通的嫌疑，所以伊覺得透本人看才是真的。      │
│    │              │做催眠之前付13000元，第一次在臺北時在現場進行網路刷卡。 │
│    │              │當時心裡有認為他們進行詐騙，但因為是朋友介紹，所以不敢質│
│    │              │疑他們是在斂財。當伊不願意進行靈魂穿梭峙，Ｎ○○沒有恫嚇│
│    │              │的程度，但說是前世累積下來的業，冤親債主會影響今世的一些│
│    │              │決策，都不會有好的決策，有想說服伊要超渡一些冤親債主。  │
├──┼───────┼────────────────────────────┤
│22  │黃○○、94年4 │黃○○是因為之前有朋友介紹進行催眠的療程，告知有雲桐中心│
│    │、5月間       │可以進行催眠，遂自朋友處得到Ｎ○○的電話，戌○○做過靈魂│
│    │              │穿梭，向伊介紹過內容，Ｎ○○請伊先做一次靈魂穿梭及一次催│
│    │              │眠，再決定是否做後續治療。原本求助宇○○、Ｎ○○之目的是│
│    │              │要解決工作上之問題，沒特定要做催眠。靈魂穿梭部分，Ｎ○○│
│    │              │要伊的住址、名字、生日，說找一天會作，伊只要在家即可，他│
│    │              │們怎麼做伊不知道，只說會把前世不好的東西解決掉，沒做超渡│
│    │              │。對於他們做靈魂穿梭當時沒有質疑。在警局中說有遭到詐騙的│
│    │              │感覺，因伊做完回家覺得不舒服，且狀況沒改善，當時只是覺得│
│    │              │安心，解決了一件事，但當時是伊個人的問題，後來身體不舒服│
│    │              │就沒做了，也覺得太昂貴，不值得。                        │
│    │              │。                                                      │
├──┼───────┼────────────────────────────┤
│23  │陳冠倫（原姓名│陳冠倫在94年9月左右，在網路上發現「雲桐催眠中心」的網站 │
│    │陳佑謙）、94年│後，打電話向該網站詢問，當時接電話的是一位黃小姐接聽，然│
│    │9月間         │後與伊約定時間及約定在板橋市馥華飯店8樓房間內之催眠場所 │
│    │              │，才碰到Ｎ○○及宇○○兩人，宇○○進行催眠，問伊有沒有看│
│    │              │到什麼景像，伊說伊有看到伊在帶兵打仗，伊不確定是否進入催│
│    │              │眠，宇○○就說伊的殺業太重，要在進行下一個單元靈魂穿梭，│
│    │              │這是第一次的療程，收費16 000元。做完之後宇○○跟伊說伊的│
│    │              │殺業太靈，還要再做靈魂穿梭的療程，Ｎ○○說最好作，要不然│
│    │              │會一直卡著，冤親債主會一直跟著伊，他們二人一搭一唱，該項│
│    │              │的療程費用是29000元，伊就在該飯店房間內由Ｎ○○拿出刷卡 │
│    │              │機刷卡付費29000元。宇○○說他有通靈的能力，能與冤親債主 │
│    │              │談判，伊當時人在低潮所以相信。                          │
│    │              │Ｎ○○當時懷孕，宇○○找一名女生也是娃黃，叫黃小姐幫伊作│
│    │              │靈魂穿梭，黃小姐說要喝穿梭液才能作，她喝完後，就說出伊前│
│    │              │世的故事，之後Ｎ○○打電話給伊，跟說伊運勢不錯，做完後會│
│    │              │很平順，後來伊不要付費超渡冤親債主，Ｎ○○口氣不是很好，│
│    │              │說不做無法化解冤親債主。他們也說宇○○能幫伊隔空補財庫，│
│    │              │伊也不要作，他們態度就不是很好。沒有穿梭文。            │
│    │              │對於他們做靈魂穿梭感覺他們是套好的。                    │
│    │              │伊覺得不合常理，因為不可能靠喝穿梭液就看到前世今生，他們│
│    │              │好像本來就知道要說什麼，伊還沒問他們就一直說，都不是伊要│
│    │              │問的東西。                                              │
├──┼───────┼────────────────────────────┤
│24  │午○○、95年1 │午○○因為事業、感情的問題，想透過催眠暸解原因，是先用E-│
│    │月間          │MAIL跟銶真居聯絡做線上諮詢，有一個自稱宇○○的助理的女子│
│    │              │向伊介紹課程，說要讓事業變好要先解決冤親債主等外靈，事業│
│    │              │才會變好，那名女子有說不做靈魂穿梭，問題不會有改善，她說│
│    │              │靈魂穿梭完後事業會穩定，感情也會有對象出現，伊當時心臟不│
│    │              │好，說做完心臟就不會痛，並說伊有一祖先是心臟病死的，所以│
│    │              │伊心臟才會痛，伊因此陷於錯誤付費進行靈魂穿梭。          │
│    │              │2靈魂穿梭是約個時間幫伊穿梭，伊在家等，穿梭完後E-MAIL給 │
│    │              │伊一份報告，實際上如何做伊不知道，他說他的靈魂會到伊家，│
│    │              │跟伊的祖先協調。                                        │
│    │              │當時覺得好像有這麼一回事，寫出來的報告伊只是參考，後來伊│
│    │              │的心臟不痛，覺得有一點效果，但所遭遇的問題沒有改善，伊懷│
│    │              │疑他們應該沒有這麼大能力，有點誇大。                    │
├──┼───────┼────────────────────────────┤
│25  │丑○○、95年初│丑○○因經濟及靈魂問題，想瞭解輪迴轉世的事情，看到簡介靈│
│    │、2萬9,900元  │魂穿梭，或許能獲得解答，是先在網路上諮詢，之後以電話和黃│
│    │              │逸萱聯絡，他們有強調作靈魂穿梭能夠幫伊解決問題，伊在線上│
│    │              │刷卡購買靈魂穿梭，Ｎ○○沒說如何進行，她說他們自己會去溝│
│    │              │通，暸解問題出在何時期，會進行超渡。有看到穿梭文，有一世│
│    │              │伊是唐朝妃子，抑鬱而終，呈現出伊是孤單一人，在感情上較少│
│    │              │有互動，要伊不要被動等待要主動學習事情，將才華顯現出來，│
│    │              │要唸經文迴向平復。                                      │
│    │              │有一部份覺得被詐騙，因為伊覺得身體有異樣，伊也有問過，但│
│    │              │沒給很好的解釋，事後沒改善，伊覺得問他應該會知道，反而是│
│    │              │伊自己比他們清楚，伊質疑為何會這樣，他們說伊自己要去看醫│
│    │              │生或做運動。                                            │
├──┼───────┼────────────────────────────┤
│26  │Ｏ○○、95年1 │Ｏ○○因為對催眠好奇、感情不順，希望能透過催眠來看感情不│
│    │月間          │順的原因，因受到銶真居網站案例介紹的吸引，打電話約時間過│
│    │              │去，過去時見到一位助理黃小姐，之後與宇○○談，在做催眠時│
│    │              │，宇○○說有外靈入侵，要看是否有冤親債主，宇○○說有冤親│
│    │              │債主與外靈會干擾伊運勢，知道是哪些冤親債主超渡後會變好，│
│    │              │因此購買靈魂穿梭等課程。                                │
│    │              │進行靈魂穿梭時伊在現場，宇○○也在場，助理在旁邊打坐，他│
│    │              │說他打坐就能看的到，助理念一大堆伊冤親債主的名字，唸完後│
│    │              │說要超渡，之後伊就付錢。之後無看到穿梭文。              │
│    │              │伊對於靈魂穿梭之過程及結果有質疑，覺得是否在騙人，覺得不│
│    │              │太可能打坐就能看別人的冤親債主。有覺得被詐騙，因為做催眠│
│    │              │時伊有進入，伊想是否是幻覺，靈魂穿梭部分，覺得不太可能打│
│    │              │坐就能看別人的冤親債主，所遭遇的問題都沒有改善。        │
├──┼───────┼────────────────────────────┤
│27  │Ｊ○○、95年1 │在95年1月至6月間，因為婚姻、事業不順利，伊在網路上以「前│
│    │月至6月間、2萬│世今生」做關鍵字搜尋，希望瞭解為何伊的生活那麼苦，想以催│
│    │9,900元       │眠、看看自己的前世今生，想解決上述問題。伊搜尋到銶真居網│
│    │              │站。網站內宇○○、Ｎ○○，提供通靈、靈魂穿梭、潛能開發、│
│    │              │補財庫及民間法會。宇○○說他有六級通靈，有上天賜給他的三│
│    │              │張證照，可以上天下地，Ｎ○○也差不多，是助理的角色。他的│
│    │              │潛能開發就是用催眠去做的。有看過他們網站上的真實案例。有│
│    │              │發現該真實案件都是在做通靈、靈魂穿梭。伊因此陷於錯誤，透│
│    │              │過MSN做線上諮詢，與Ｎ○○做聯繫。                       │
│    │              │當時伊對於前世今生及靈界都是抱持相信及敬畏的心態，希望透│
│    │              │過前世今生及靈界力量解決困境。因為當時情緒低落，只能尋求│
│    │              │這樣的解決方式。第一次做線上誇詢，第一、問他伊與前夫為何│
│    │              │婚姻不順，伊的前夫是做乩童，第二，大概是問伊與前夫離婚後│
│    │              │，整個人很落魄，伊問說伊為何會被不好的東西附身，第三、問│
│    │              │為何與現在的丈夫仍不順遂、事業也不順利。Ｎ○○說要做靈魂│
│    │              │穿梭才能解決問題，且說若沒做靈魂穿梭伊的問題無法解決，因│
│    │              │果會一直纏著伊。聽到Ｎ○○這樣說很恐懼、害怕，因為伊不知│
│    │              │道要苦多久。是因為恐懼及害怕所以才決定做靈魂穿梭。      │
│    │              │Ｎ○○有說靈魂穿梭要29,900元，伊用線上刷卡，在95年06月底│
│    │              │左右刷的。不知道如何進行靈魂穿梭，是寄E-MAIL給伊，內容是│
│    │              │寫伊與伊老公前世做乩童，不務正業，欺騙很多人的錢，就有冤│
│    │              │親債主纏身，要繼續做潛能開發及補財庫，要超渡這些冤親債主│
│    │              │，還有狗、貓、牛，還要寫懺悔文，類似寫悔過書，伊還要念佛│
│    │              │經迴向給他們，還要給他們幾萬兩黃金，伊佛經沒唸完騙Ｎ○○│
│    │              │說已念完了，Ｎ○○就說已超渡完了。超渡及給黃金萬兩伊不知│
│    │              │道如何作，已經含在靈魂穿梭之費用。伊可以把電子郵件找出寄│
│    │              │過來。                                                  │
│    │              │Ｎ○○說靈魂穿梭是宇○○作的，伊一直問他到如何作，Ｎ○○│
│    │              │說不能公開，要在平靜之心情才能作，伊根本沒到。Ｎ○○說那│
│    │              │是無形的根本不需要到場。靈魂穿梭也沒任何儀式。除做靈魂穿│
│    │              │梭外，還有做一個單元潛能開發及補財庫，原先約好做3個單元 │
│    │              │潛能開發，一單元21600元，補財庫6600元，伊全部刷卡付清。 │
│    │              │後還做一單元潛能開發及補財庫就發覺被騙。補財庫如何進行不│
│    │              │知道，Ｎ○○說是無形的，無庸到場，只是MSN跟伊說補好了。 │
│    │              │潛能開發進行，第一單元是蘇菲旋轉，站著雙手平舉順時針旋轉│
│    │              │，是宇○○在作，就連續轉3個多小時，說要把伊的靈叫出來， │
│    │              │結果叫不出來，伊沒吐，宇○○叫伊心裡面想做什麼就做出來，│
│    │              │伊就做跳舞的動作。做跳舞的動作是你自己想做還是身體自然做│
│    │              │出，這樣轉了3個多小時，休息一段時間繼續做催眠。         │
│    │              │催眠進行，宇○○叫伊躺在貴妃椅上，放音樂給伊聽，叫伊全身│
│    │              │放鬆，叫伊聽他口令做動作，回答他的問題，他就叫伊睡覺開始│
│    │              │問問題。伊是清醒的，但眼晴閉著，接著問伊小時候成長過程，│
│    │              │問伊如何來到世上伊就哭出來，他問伊為何哭，伊說看到母親要│
│    │              │把伊掐死，他問母親為何要這樣做，伊說她和父親吵架把氣也在│
│    │              │伊身上，宇○○叫伊大聲問母親為何這樣對伊，伊告訴宇○○母│
│    │              │親跟伊對不起，宇○○問伊心情有無好一點，伊說有，接著他問│
│    │              │伊個人隱私問題，有的裝作不知道，就回答他不知道。伊是順著│
│    │              │他的問題回答，他問問題伊是隨便跟他亂講，因為伊中間休息去│
│    │              │吃飯時想到伊為何那麼笨被他們騙錢，下午催眠做了一半就走了│
│    │              │。                                                      │
│    │              │Ｎ○○將靈魂穿梭內文傳給伊時伊就覺得怪怪的，只是伊這一輩│
│    │              │子生活經驗的翻版，一開始就把靈魂穿梭、潛能開發及補財庫的│
│    │              │錢一次刷清，做蘇菲旋轉時他跟伊說會發生事情但都沒有，並說│
│    │              │伊有3個怨靈在伊身上，並用力拍打伊，伊曾被附身過，但是伊 │
│    │              │很清楚伊當時並無被附身，確定伊被騙了，就去向蘋果日報報料│
│    │              │，就是95年8月21日蘋果日報。                             │
│    │              │伊有事無法做後二單元，所以他們扣掉手續費退伊3萬8000元。 │
├──┼───────┼────────────────────────────┤
│28  │天○○、95年2 │天○○因感情問題，在網站上看到銶真居有靈魂穿梭，想暸解自│
│    │至3月間、2萬9 │己的前世今生，從網路上看到案例，讓伊心動，主動打電話與黃│
│    │千元          │逸萱聯絡，約時間去聊，宇○○說要做靈魂穿梭才能暸解，費用│
│    │              │是由Ｎ○○跟伊講。Ｎ○○、宇○○有強調做靈魂穿梭會根本解│
│    │              │決這樣的問題，會改善伊的姻緣，讓伊盡快結婚。            │
│    │              │宇○○問伊相關資料後，伊回去匯錢給他，他說當晚做靈魂穿梭│
│    │              │再E-MAIL給伊，實際上如何做伊不知道。對於靈魂穿梭之過程及│
│    │              │結果沒有質疑，伊把伊的過程講得很詳細，他們可能根據伊說的│
│    │              │寫成故事，伊看他們給伊的是符合伊當時的狀況，有懷疑人真的│
│    │              │有前世今生，但無法求證，所以半信半疑。做完後沒效果，沒有│
│    │              │想像中像他們說的那麼神。                                │
├──┼───────┼────────────────────────────┤
│29  │Ｂ○○、95年3 │約在95年3月，Ｂ○○因為感情之問題經網路搜尋求助過銶真居 │
│    │月間、約2萬元 │，想藉由催眠方式解決心中問題，在網路上看到銶真居宣傳張景│
│    │              │明、Ｎ○○有拿到證書，聲稱能做靈魂穿梭、催眠、潛能開發，│
│    │              │也看到當事人真實案例，伊主動打電話過去就提到要藉由靈魂穿│
│    │              │梭看看前世伊與哪些人有何糾葛，有先電話上與Ｎ○○聊過想協│
│    │              │助的問題，是用口頭簡略提到感情問題，向Ｎ○○提到的當時交│
│    │              │往對象是伊同事，他是有婦之夫，但他太太在美國，我們秘密交│
│    │              │往後，他每個月固定要去大陸，也由同行女職員，所以對伊忽冷│
│    │              │忽熟，後來他太太回台灣，他對伊的態度就不理不睬，伊覺得很│
│    │              │困擾，有把此困擾告訴Ｎ○○。靈魂穿梭原以為伊要在場進行，│
│    │              │但Ｎ○○說只要在家即可。                                │
│    │              │伊看完穿梭文就覺得神奇，竟然能寫出那麼多故事，且每次伊都│
│    │              │是壞人，覺得荒誕、離譜。但當時我很困擾，所以沒想太多。黃│
│    │              │逸萱說伊前幾世有虧欠一些人，只要念經回向給他們即可。伊作│
│    │              │的潛能開發有做蘇非旋轉，接著在伊身上拍打，接著做催眠，但│
│    │              │伊沒進入催眠，只是配合他回答，實際上沒看到，只是配合他回│
│    │              │答。有一點覺得被詐騙，但錢也付了，不過，整體上伊覺得荒誕│
│    │              │。                                                      │
├──┼───────┼────────────────────────────┤
│30  │乙○○、95年5 │乙○○因為工作、感情及家庭出現問題，透過E-MAI L做免費線 │
│    │月間、約2萬餘 │上諮詢，回復信件說發生的原因，建議做靈魂穿梭能化解問題，│
│    │元            │所以才決定要做靈魂穿梭。Ｎ○○也說現在碰到就是這些因素導│
│    │              │致的，若不做就是這樣，有強調做靈魂穿梭會根本解決這樣的問│
│    │              │題。                                                    │
│    │              │靈魂穿梭Ｎ○○說若不到現場，也可隔空處理，只要約一個時間│
│    │              │，但他們實際如何做伊不知道，說伊被前世冤親債主纏上，要超│
│    │              │渡解決，要寫懺悔文、念經、買金元寶。買金元寶類似燒紙錢，│
│    │              │Ｎ○○說，若想工作更順利，可以來做潛能開發，能賺較多錢。│
│    │              │做催眠能跟冤親債主的糾結做深層的化解                    │
│    │              │對於靈魂穿梭之過程及結果有質疑，做完後身體不聽使喚，身體│
│    │              │會發抖、嗜睡，伊打電話給Ｎ○○，她說剛處理完，這是正常現│
│    │              │象。                                                    │
│    │              │伊個人有覺得被詐騙，覺得他們沒處理事情的能力，伊的狀況沒│
│    │              │改變，後來發現應該是被騙。                              │
│    │              │潛能開發完後，宇○○說伊能看到別人的前世今生，叫伊幫他看│
│    │              │客人的問題，發生的原因為何，伊後來幫他回了7、8個，伊就用│
│    │              │講的，他們自己手寫。當時不是真的能看到別人的前世今生，是│
│    │              │宇○○給伊看他們的資料，伊就提到大概有怎樣的狀況。      │
│    │              │伊這樣不算幫宇○○的客人回答問題，是在做潛能開發時，張景│
│    │              │明問伊客人的狀況，伊講講後就離開了，之後Ｎ○○請伊幫忙看│
│    │              │客人的問題，伊就沒答應，因為伊發現伊無法看到那些景象，沒│
│    │              │必要做這種事。                                          │
├──┼───────┼────────────────────────────┤
│31  │Ｒ○○、95年夏│廖秀芬因為感情問題，上網搜尋到銶真居，在該網站看到案例，│
│    │天            │伊做線上免費諮詢，有回應說伊的感情問題是因為冤親債主，建│
│    │              │議伊做靈魂穿梭，因為有寫一個不好的故事在，伊會害怕，希望│
│    │              │能透過靈魂穿梭解決，就約時間過去，講自己的問題，接著交錢│
│    │              │，之後E-MAIL給伊說穿梭是何內容。                        │
│    │              │Ｎ○○有強調做靈魂穿梭會根本解決問題，說伊的問題能透過靈│
│    │              │魂穿梭來化解。進行靈魂穿梭時伊不在現場，Ｎ○○打電話說要│
│    │              │做隔空靈魂穿梭，伊不知道他們如何作。                    │
│    │              │伊當時看完靈魂穿梭結果後覺得害怕，但後來說伊的氣場較弱，│
│    │              │做了潛能開發會較強，新的外靈不易進來，就引導伊做潛能開發│
│    │              │。後來伊覺得他們什麼都沒幫伊作，只說都幫伊處理好了。做完│
│    │              │第三單元元神宮就覺得被騙，因為沒效果，問題沒解決，伊有想│
│    │              │過這故事是真的還是假的，但不確定是真的還是假的，最後覺得│
│    │              │好像不是真的。                                          │
├──┼───────┼────────────────────────────┤
│32  │Ｍ○○、95年6 │約在95年6月底，Ｍ○○因為婚姻問題求助過銶真居，伊是自己 │
│    │月底、2萬9,000│在網路上搜尋，想藉由催眠方式知道伊與伊先生前世有如何之恩│
│    │元            │怨，在該網路上看到宇○○有自伊介紹，說他有特異功能，能看│
│    │              │到一些前世景象，能與神靈溝通，網路介紹靈魂穿梭、催眠，也│
│    │              │看到別人真實案例，所以伊才相信，伊有跟Ｎ○○通過電話，從│
│    │              │頭到尾都是跟她接觸，一開始伊做線上諮詢，他們回E-MAIL給伊│
│    │              │，大略回答，並進一步建議伊做靈魂穿梭，才不會讓伊的婚姻走│
│    │              │上離婚。伊是因線上諮詢回答伊可能會離婚，才促使伊做靈魂穿│
│    │              │梭，他們的回答也編了一套故事，若他們是真的，伊也願意付錢│
│    │              │。伊是怕沒做靈魂穿梭，會導致離婚之後果，才決定做靈魂穿梭│
│    │              │。靈魂穿梭付了29000元。                                 │
│    │              │之後Ｎ○○E-MAIL靈魂穿梭的內容給伊，伊問過Ｎ○○，她說她│
│    │              │自己有儀式，伊本人不用到場。問Ｎ○○有無祭拜儀式，她說是│
│    │              │用心靈跟那些冤親債主溝通對話，問她伊如何知道有無作，黃逸│
│    │              │萱說若要做就要相信他，很快即會有效果。她要伊配合唸地藏經│
│    │              │、大悲咒，寫懺悔文。                                    │
│    │              │伊看完穿梭文就覺得不對勁，因為內容荒謬，但因伊錢已經繳了│
│    │              │，還是將它完成。穿梭文內容都是古代，伊覺得這些故事都湊在│
│    │              │一起伊不相信，不可能全都是中國古代。                    │
│    │              │曾經在電話聊過伊先生、孩子的問題告訴Ｎ○○。當時伊婚姻出│
│    │              │狀況，有與Ｎ○○聊過，她問過伊先生及小孩狀況，現在想起來│
│    │              │覺得她有打探伊的情況，穿梭文很離譜，伊不太相信，發現有把│
│    │              │問題告訴Ｎ○○，穿梭文就會有相關記載，沒告訴他的，穿梭文│
│    │              │也沒記載，伊大兒子基因方面有問題，已經6歲，無法走路，智 │
│    │              │能上也有問題，伊希望他能走路，伊告訴他伊小孩仍不能走路，│
│    │              │Ｎ○○說幫伊去看看，就說伊前世打斷過他的腳，至於智能及基│
│    │              │因方面沒提到，穿梭文也沒提到，若她真能看到，伊沒告訴他的│
│    │              │他應該也能看到，但穿梭文並無提到。                      │
│    │              │有覺得被詐騙，因事後問題都沒解決，情況還更糟。Ｎ○○有告│
│    │              │訴伊若不進行靈魂穿梭會離婚。                            │
│    │              │伊做完靈魂穿梭，並完成他要伊履行的條件，但好像問題沒改善│
│    │              │，伊打電話給Ｎ○○，她說她能作的都做完，剩下的要靠伊自己│
│    │              │，伊覺得那為何要找他們幫忙，伊在打電話去，他們就不理伊，│
│    │              │態度變很多，藉口說很忙。希望將被騙的錢拿回來。          │
├──┼───────┼────────────────────────────┤
│33  │Ｃ○○、95年5 │Ｃ○○當時因感情、身體問題，見銶真居網路上有介紹個案，表│
│    │至7月、2萬6,00│示他們有神力，有醫療、治好的案例，伊相信前世今生、靈界、│
│    │0元           │累世因果、循環報應之法則，因此陷於錯誤，到銶真居求助，張│
│    │              │景明說伊的身體問題，他用催眠方式減輕症狀，但伊無法進入催│
│    │              │眠，伊另外談到感情部分，就換Ｎ○○進來，她說伊這種情形很│
│    │              │普遍，身體不好是因為有動物靈纏繞，說宇○○有各樣能力，他│
│    │              │們告訴伊會以儀式超渡冤親債主，做靈魂穿梭看伊的前世，強調│
│    │              │靈魂穿梭能解決伊的困境，伊因為Ｎ○○這樣說才決定做靈魂穿│
│    │              │梭，先給5000元再湊21000元交給他，靈魂穿梭進行的儀式，黃 │
│    │              │逸萱說伊不用在場，說做完後會打電話跟伊聯絡。整篇「靈魂穿│
│    │              │梭」之本文大意略為「我前世為青青，因為貪圖富貴，背棄男友│
│    │              │，對先生很不好，怨氣很深重。另一世我為舒國風，我今生的男│
│    │              │友是我的兒子舒民樂，他玩火讓我腿被燒斷，所以這世來當我男│
│    │              │友等，要我念經、超渡、懺悔，還說我前世是鶴，所以怕蛇，又│
│    │              │說有蛇靈纏身，所以今世才會感情、身體不順。」。          │
│    │              │Ｃ○○覺得被詐騙，起先說儀式做完會有效果，有起疑心，但因│
│    │              │為事後沒改善，症狀仍很嚴重。                            │
├──┼───────┼────────────────────────────┤
│34  │亥○○、95年7 │時間約在95年7月10日亥○○與其女兒一起去銶真居，其女兒先 │
│    │月間、14萬元  │前做免費線上諮詢，銶真居回答其女兒有冤親債主纏身，伊女兒│
│    │              │認定有鬼在她旁邊，心生恐懼，晚上睡不著，因此陷於錯誤，用│
│    │              │電話聯絡約時間找銶真居處理，之後親自與宇○○談，伊女兒和│
│    │              │他談了後說很準，宇○○說能透過靈魂穿梭去跟冤親債主調解，│
│    │              │所以伊當場繳了2萬9元，伊在銶真居有做全家4人的靈魂穿梭， │
│    │              │共花了14萬多。                                          │
│    │              │他們一開始用免費來當陷阱，還說伊女兒身上有一大堆外靈，伊│
│    │              │問黃逸董，他說外靈就是鬼。宇○○、Ｎ○○有強調做靈      │
│    │              │魂穿梭會根本解決問題，在網路上給我們的資訊就是這樣的概念│
│    │              │伊交完錢就回家，不在現場，隔2天E-MAIL穿梭文給我們，有寫 │
│    │              │冤親債主的名字，不知道如何作。                          │
│    │              │伊覺得沒有效，之前不覺得，是因為伊女兒情況不錯，看到報紙│
│    │              │爆發後才知道被騙。                                      │
├──┼───────┼────────────────────────────┤
│35  │ｃ○○、95年7 │ｃ○○碰到很不好的事情，沒辦法解決得事情，伊不會去找宮廟│
│    │月至9間、約6萬│，或是到廟裡找法師解決，所以95年09月間在網路上有找到銶真│
│    │元            │居，覺得死馬當活馬醫，是花錢消災的心態，所有的討論、問題│
│    │              │都是在線上，他說可以經由他的修煉達到某種淨化的效果，伊也│
│    │              │不太知道他們做什麼，伊是上網說要買這個產品，過二天他們就│
│    │              │說做完了，做完後伊也不知道會怎樣，後來祖母就去世了，伊很│
│    │              │難過，後來伊問他們是否做第二次淨化，淨化不是是對另一個人│
│    │              │，因為伊還是會碰到有的沒有的，就是怪力亂神的事，會作惡夢│
│    │              │，看到報導後伊認為錢就是丟到糞坑，因為不能確定買到的服務│
│    │              │是否有效。伊購買二次靈魂穿梭，好像花費大概六萬元，一次三│
│    │              │萬元。伊從頭到尾都沒有到現場或銶真居，也沒有見過在庭被告│
│    │              │，過程就是伊在線上勾選所要進行的靈魂穿梭後，過一些日子他│
│    │              │就寄電子郵件，伊不記得電子郵件的內容，但整個內容伊覺得很│
│    │              │無奈。伊覺得二次靈魂穿梭以實證經驗的結果來說是沒有效。當│
│    │              │初購買這些靈魂穿梭產品時，希望它有效，伊在網路上看到的訊│
│    │              │息，讓伊認為它有效，所以才去購買。伊沒有親身什麼樣的體會│
│    │              │，我是抱著花錢消災的心態，伊沒辦法說真的有什麼樣的效果，│
│    │              │當時伊是多麼無助。                                      │
├──┼───────┼────────────────────────────┤
│36  │Ｚ○○、95年9 │Ｚ○○有到銶真居進行過靈魂穿梭，大約在95年09月時，因那時│
│    │月間、2萬9千元│家庭狀況不好，工作、感情上的問題，想要找一些解決的方法，│
│    │              │就上網去瀏覽，就看到銶真居的網站，因為上面有一些其他人的│
│    │              │案例，加上有一些相關的新聞報導，覺得可信度很高就求助他們│
│    │              │。伊從頭到尾都是利用網路電子郵件跟他們聯絡，所以我並沒有│
│    │              │見過他們本人。聯絡的內容已經過了二年，所以我記得不是很清│
│    │              │楚。如果沒有記錯，當時收費大概29,000元，但是確切數字已經│
│    │              │忘了。當時有給我靈魂穿梭的結果，但是內容差不多都忘了，因│
│    │              │為那些紀錄都沒有留下。進行過靈魂穿梭後，伊覺得問題沒有解│
│    │              │決。當初會到銶真居進行靈魂穿梭，是因為網站上記載別人的問│
│    │              │題，他都可以解決，很神。當初伊直接在網路上填寫表格，表示│
│    │              │願意進行靈魂穿梭，之後收到穿梭文。                      │
└──┴───────┴────────────────────────────┘
附表二
┌──┬───┬────┬──────────────┬────┬───────┐
│編號│被害人│時    間│ 進 行 靈 魂 穿 梭 之 過 程 │付款金額│備          考│
├──┼───┼────┼──────────────┼────┼───────┤
│ 1  │ｆ○○│92年間  │Ｙ○○因對催眠好奇，及因感情│2萬9,000│              │
│    │      │        │、前途問題，見雲桐催眠中心網│元      │              │
│    │      │        │站內容介紹靈魂穿梭服務項目，│        │              │
│    │      │        │而付費隔空進行靈魂穿梭。    │        │              │
├──┼───┼────┼──────────────┼────┼───────┤
│ 2  │己○○│92、93年│己○○因婚姻、家庭問題，而求│約3萬元 │              │
│    │      │間      │助雲桐催眠中心，宇○○、黃逸│        │              │
│    │      │        │萱於進行免費線上諮詢及催眠之│        │              │
│    │      │        │際，伺機向己○○誘騙須進行靈│        │              │
│    │      │        │魂穿梭始能解決問題，己○○因│        │              │
│    │      │        │聽信其說詞，遂付費隔空進行靈│        │              │
│    │      │        │魂穿梭。                    │        │              │
├──┼───┼────┼──────────────┼────┼───────┤
│ 3  │甲○○│92年底、│甲○○因感情問題，而求助雲桐│約2、3萬│              │
│    │      │93年初  │催眠中心，於因無法進入催眠，│元      │              │
│    │      │        │宇○○、Ｎ○○便伺機向甲○○│        │              │
│    │      │        │誘騙須進行靈魂穿梭始能解決問│        │              │
│    │      │        │題，甲○○因聽信其說詞，遂付│        │              │
│    │      │        │費隔空進行靈魂穿梭。        │        │              │
├──┼───┼────┼──────────────┼────┼───────┤
│ 4  │吳佩琪│93年間  │吳佩琪因感情問題，而求助雲桐│4萬6,000│              │
│    │      │        │催眠中心，Ｎ○○伺機向吳佩琪│元      │              │
│    │      │        │誘騙進行靈魂穿梭，可以瞭解其│        │              │
│    │      │        │與德國友人間前世今生之因果關│        │              │
│    │      │        │係，吳佩琪因聽信Ｎ○○之說詞│        │              │
│    │      │        │，遂付費隔空進行其本人及德國│        │              │
│    │      │        │友人之靈魂穿梭。            │        │              │
├──┼───┼────┼──────────────┼────┼───────┤
│ 5  │Ｘ○○│93年間  │Ｘ○○因對催眠有興趣，見雲桐│2萬9,000│              │
│    │      │        │催眠中心網站介紹，而前往進行│元      │              │
│    │      │        │催眠，又因無法進入催眠，張景│        │              │
│    │      │        │明便伺機向Ｘ○○誘騙須進行靈│        │              │
│    │      │        │魂穿梭始進入潛意識，Ｘ○○因│        │              │
│    │      │        │聽信其說詞，遂付費隔空進行靈│        │              │
│    │      │        │魂穿梭。                    │        │              │
│    │      │        │                            │        │              │
│    │      │        │                            │        │              │
├──┼───┼────┼──────────────┼────┼───────┤
│ 6  │ｅ○○│93、94年│ｅ○○因對催眠有興趣，經友人│含催眠、│              │
│    │      │間      │介紹而聯繫宇○○、Ｎ○○見面│蘇菲旋轉│              │
│    │      │        │，當場進行催眠，並付費隔空進│及靈魂穿│              │
│    │      │        │行靈魂穿梭。                │梭，共計│              │
│    │      │        │                            │5萬4,000│              │
│    │      │        │                            │元      │              │
├──┼───┼────┼──────────────┼────┼───────┤
│ 7  │壬○○│94年間  │呂依容身體問題，而求助雲桐催│1、2萬元│              │
│    │      │        │眠中心，並付費隔空進行靈魂穿│        │              │
│    │      │        │梭。                        │        │              │
├──┼───┼────┼──────────────┼────┼───────┤
│ 8  │Ｈ○○│95年間  │Ｈ○○因事業、家人問題，見銶│含其他療│ｄ○○進行穿梭│
│    │      │        │真居前世今生催眠中心網站內容│程共計4 │複查          │
│    │      │        │介紹靈魂穿梭服務項目，而付費│萬元    │              │
│    │      │        │隔空進行靈魂穿梭。          │        │              │
├──┼───┼────┼──────────────┼────┼───────┤
│ 9  │地○○│95年1月 │地○○求助銶真居前世今生催眠│2萬9,000│              │
│    │      │間      │中心，宇○○、Ｎ○○於進行潛│元      │              │
│    │      │        │能開發之際，伺機向地○○誘騙│        │              │
│    │      │        │須進行靈魂穿梭始能瞭解其與配│        │              │
│    │      │        │偶陳壽文間前世因果關係，胡晏│        │              │
│    │      │        │綾因聽信其說詞，遂付費隔空進│        │              │
│    │      │        │行其配偶陳壽文之靈魂穿梭。  │        │              │
├──┼───┼────┼──────────────┼────┼───────┤
│ 10 │周秀瑗│95年4月 │周秀瑗因個人心理問題，而求助│14萬5,00│ｄ○○進行補充│
│    │      │間      │銶真居前世今生催眠中心，黃逸│0元     │穿梭          │
│    │      │        │萱利用免費線上諮詢之機會，伺│        │              │
│    │      │        │機向周秀瑗誘騙須進行靈魂穿梭│        │              │
│    │      │        │始能解決問題，周秀瑗因聽信黃│        │              │
│    │      │        │逸萱之說詞，遂付費隔空進行其│        │              │
│    │      │        │本人及配偶范博丞、其父周廷章│        │              │
│    │      │        │、其母周陳棗妹及胞兄周盛梅之│        │              │
│    │      │        │靈魂穿梭。                  │        │              │
├──┼───┼────┼──────────────┼────┼───────┤
│ 11 │子○○│95年4、5│Ｂ○○因家人身心及憂鬱症問題│2萬9,000│              │
│    │      │月間    │，見銶真居前世今生催眠中心網│元      │              │
│    │      │        │站介紹，而求助該中心，Ｎ○○│        │              │
│    │      │        │利用免費線上諮詢之機會，伺機│        │              │
│    │      │        │向子○○誘騙須進行靈魂穿梭以│        │              │
│    │      │        │瞭解其家人間前世今生之因果關│        │              │
│    │      │        │係，子○○因聽信其說詞，遂付│        │              │
│    │      │        │費隔空進行靈魂穿梭。        │        │              │
├──┼───┼────┼──────────────┼────┼───────┤
│ 12 │辰○○│95年5月 │辰○○、王雯靜夫妻因工作、身│辰○○部│              │
│    │王雯靜│間      │體、換屋、事業及家庭問題，而│分，含催│              │
│    │      │        │求助銶真居前世今生催眠中心，│眠、潛能│              │
│    │      │        │宇○○、Ｎ○○利用諮詢之機會│開發及靈│              │
│    │      │        │，伺機向辰○○、王雯靜誘騙須│魂穿梭，│              │
│    │      │        │進行靈魂穿梭以瞭解其前世今生│共計7萬 │              │
│    │      │        │之因果關係，辰○○、王雯靜因│元      │              │
│    │      │        │聽信其說詞，遂付費隔空進行靈│王雯靜部│              │
│    │      │        │魂穿梭。                    │分，靈魂│              │
│    │      │        │                            │穿梭2萬 │              │
│    │      │        │                            │9,000元 │              │
├──┼───┴────┼─────┬────────┴────┴───────┘
│ 13 │Ｆ○○          │銶真居    │
│    │95年1月17日     │Ｉ○○進行│
│    │                │靈魂穿梭複│
│    │                │查        │
├──┼────────┼─────┤
│ 14 │丁○○（甘玉莉）│銶真居    │
│    │95年2月16日     │Ｉ○○進行│
│    │                │靈魂穿梭  │
├──┼────────┼─────┤
│ 15 │卯○○          │銶真居    │
│    │95年2月28日     │ｄ○○進行│
│    │                │靈魂穿梭  │
├──┼────────┼─────┤
│ 16 │鍾昇璟          │銶真居    │
│    │95年3月間       │ｄ○○進行│
│    │                │靈魂穿梭  │
├──┼────────┼─────┤
│ 17 │寅○○          │銶真居    │
│    │95年5月14日     │ｄ○○進行│
│    │                │靈魂穿梭複│
│    │                │查        │
├──┼────────┼─────┤
│ 18 │Ｓ○○          │銶真居    │
│    │95年5月17日     │ｄ○○進行│
│    │                │靈魂穿梭（│
│    │                │一部份）  │
├──┼────────┼─────┤
│ 19 │Ｐ○○          │銶真居    │
│    │95年5月25日     │ｄ○○進行│
│    │                │靈魂穿梭（│
│    │                │一部份）  │
└──┴────────┴─────┘
附表四
┌──┬────────┬───────┐
│編號│物品名稱        │數量          │
├──┼────────┼───────┤
│一  │桌上型電腦設備（│一組          │
│    │含主機、螢幕、鍵│              │
│    │盤、滑鼠）      │              │
├──┼────────┼───────┤
│二  │ASUS 筆記型電腦 │一台          │
├──┼────────┼───────┤
│三  │建華商業銀行存簿│一本          │
│    │（帳號0000000000│              │
│    │6165）          │              │
├──┼────────┼───────┤
│四  │客戶資料檔案（臺│一本          │
│    │灣H00001-H00060 │              │
│    │）              │              │
├──┼────────┼───────┤
│五  │客戶資料檔案（臺│一本          │
│    │灣H00061-H00120 │              │
│    │）              │              │
├──┼────────┼───────┤
│六  │客戶資料檔案（臺│一本          │
│    │灣H00121-H00180 │              │
│    │）              │              │
├──┼────────┼───────┤
│七  │客戶資料檔案（臺│一本          │
│    │灣H00181-H00240 │              │
│    │）              │              │
├──┼────────┼───────┤
│八  │客戶資料檔案（臺│一本          │
│    │灣H00241-H00300 │              │
│    │）              │              │
├──┼────────┼───────┤
│九  │客戶資料檔案（臺│一本          │
│    │灣A00001-A00060 │              │
│    │）              │              │
├──┼────────┼───────┤
│十  │客戶資料檔案（臺│一本          │
│    │灣A00061-A00120 │              │
│    │）              │              │
├──┼────────┼───────┤
│十一│客戶資料檔案（臺│一本          │
│    │灣A00121-A00180 │              │
│    │）              │              │
├──┼────────┼───────┤
│十二│95年客戶資料檔  │一本          │
│    │1-28            │              │
├──┼────────┼───────┤
│十三│95年客戶資料檔  │一本          │
│    │29-69           │              │
├──┼────────┼───────┤
│十四│95年客戶資料    │一本          │
│    │6-00070         │              │
├──┼────────┼───────┤
│十五│線上諮詢        │六本          │
│    │（1、2、3、4、5 │              │
│    │、8月份）       │              │
├──┼────────┼───────┤
│十六│95年客戶資料檔  │一本          │
│    │1-28            │              │
├──┼────────┼───────┤
│十七│開幕現場免費諮詢│一本          │
│    │資料            │              │
├──┼────────┼───────┤
│十八│超渡表格        │一本          │
├──┼────────┼───────┤
│十九│雲桐催眠中心交易│一本          │
│    │明細電腦列印報表│              │
├──┼────────┼───────┤
│二十│委託書空白表格  │一張          │
│    │                │              │
├──┼────────┼───────┤
│二一│催眠諮商個人資料│一張          │
│    │卡空白表（繁體）│              │
├──┼────────┼───────┤
│二二│催眠諮商個人資料│一張          │
│    │卡空白表（簡體）│              │
├──┼────────┼───────┤
│二三│靈魂穿梭表格空白│一張          │
│    │表              │              │
├──┼────────┼───────┤
│二四│慈濟宮請示表（超│一批          │
│    │渡用，白色及黃色│              │
│    │）              │              │
├──┼────────┼───────┤
│二五│筆記本          │三本          │
│    │                │              │
├──┼────────┼───────┤
│二六│光碟片（壓縮檔案│七片          │
│    │）              │              │
└──┴────────┴───────┘


司法院資訊處製作；財團法人民間司法改革基金會備份。
